【裁判字號】    98,訴,176
【裁判日期】    991029
【裁判案由】    毒品危害防制條例等
【裁判全文】
臺灣士林地方法院刑事判決               98年度訴字第176號
公  訴  人  臺灣士林地方法院檢察署檢察官
被      告  戊○○
指定辯護人  吳茂榕律師
被      告  丁○○
選任辯護人  周威君律師
被      告  丙○○
指定辯護人  本院公設辯護人乙○○
被      告  甲○○
選任辯護人  劉大新律師
被      告  己○○
選任辯護人  鄭嘩祺律師
            曾昭牟律師
上列被告因毒品危害防制條例等案件，經檢察官提起公訴（98年
度偵字第1959號、第4430號、第4624號、第6502號、第7223號、
98年度毒偵字第211 號、第744號），本院判決如下：
    主  文
戊○○所犯如附表一各欄所示之罪，均累犯，各處如附表一各欄
所示之刑，並分別諭知如附表一所示之從刑；應執行無期徒刑，
褫奪公權終身，併科罰金新臺幣拾萬元，罰金如易服勞役，以新
臺幣壹仟元折算壹日，扣案之第一級毒品海洛因貳拾柒包（淨重
共計柒點零玖公克）、第二級毒品大麻肆包（淨重共計參點柒參
公克）均沒收銷燬，包裝該海洛因、大麻之塑膠空袋共參拾壹只
、分裝袋貳拾肆只均沒收，扣案之行動電話壹支（含門號000000
0000號SIM 卡壹張）與丁○○、丙○○、甲○○、己○○連帶沒
收，扣案之行動電話壹支（含門號0000000000號SIM 卡壹張）與
丁○○、丙○○、甲○○連帶沒收，未扣案之行動電話壹支（含
門號0000000000號SIM 卡壹張）與丁○○、己○○連帶沒收，如
全部或一部不能沒收時，連帶追償其價額，未扣案之行動電話壹
支（含門號0000000000號SIM 卡壹張）與甲○○連帶沒收，如全
部或一部不能沒收時，連帶追償其價額，未扣案之販賣毒品所得
共計新臺幣壹萬肆仟陸佰元沒收，如全部或一部不能沒收時，以
其財產抵償之，其中新臺幣壹萬元應與丁○○連帶沒收，其中新
臺幣肆仟伍佰元應與丙○○連帶沒收，其中新臺幣參仟陸佰元應
與甲○○連帶沒收，其中新臺幣肆仟元應與己○○連帶沒收，如
全部或一部不能沒收時，均以其財產連帶抵償之。
丁○○所犯如附表二各欄所示之罪，各處如附表二各欄所示之刑
，並分別諭知如附表二所示之從刑；應執行有期徒刑玖年，扣案
之行動電話壹支（含門號0000000000號SIM 卡壹張）與戊○○、
丙○○、甲○○、己○○連帶沒收，扣案之行動電話壹支（含門
號0000000000號SIM 卡壹張）與戊○○、丙○○、甲○○連帶沒
收，未扣案之行動電話壹支（含門號0000000000號SIM 卡壹張）
與戊○○、己○○連帶沒收，如全部或一部不能沒收時，連帶追
償其價額，未扣案之販賣毒品所得共計新臺幣玖仟伍佰元與戊○○連帶沒收，如全部或一部不能沒收時，以其財產連帶抵償之，
其中新臺幣肆仟伍佰元應與丙○○連帶沒收，其中新臺幣貳仟元
應與甲○○連帶沒收，其中新臺幣肆仟元應與己○○連帶沒收，
如全部或一部不能沒收時，以其財產連帶抵償之。
丙○○所犯如附表三各欄所示之罪，各處如附表三各欄所示之刑
，並分別諭知如附表三所示之從刑；應執行有期徒刑捌年，併科
罰金新臺幣陸萬元，罰金如易服勞役，以新臺幣壹仟元折算壹日
，扣案之土造金屬槍管壹支、土造金屬撞針壹支均沒收，扣案之
行動電話壹支（含門號0000000000號SIM 卡壹張）與丁○○、戊○○、甲○○連帶沒收，扣案之行動電話壹支（含門號00000000
00號SIM 卡壹張）與丁○○、戊○○、甲○○連帶沒收，未扣案
之販賣毒品所得共計新臺幣肆仟伍佰元應與戊○○、丁○○連帶
沒收，如全部或一部不能沒收時，以其財產連帶抵償之，其中新
臺幣貳仟元應與甲○○連帶沒收，如全部或一部不能沒收時，以
其財產連帶抵償之。
甲○○所犯如附表四各欄所示之罪，均累犯，各處如附表四各欄
所示之刑，並分別諭知如附表四所示之從刑；應執行有期徒刑捌
年陸月，併科罰金新臺幣陸萬元，罰金如易服勞役，以新臺幣壹
仟元折算壹日，扣案之仿FN廠一九一○型、仿WALTHR廠PPK/S 型
半自動之具殺傷力改造手槍貳支（槍枝管制編號0000000
000號、0000000000號）均沒收，扣案之行動電話
壹支（含門號0000000000號SIM 卡壹張）與丁○○、丙○○、戊○○連帶沒收，扣案之行動電話壹支（含門號0000000000號SIM
卡壹張）與丁○○、丙○○、戊○○連帶沒收，未扣案之行動電
話壹支（含門號0000000000號SI M卡壹張）與戊○○連帶沒收，
如全部或一部不能沒收時，連帶追償其價額，未扣案之販賣毒品
所得共計新臺幣參仟陸佰元與戊○○連帶沒收，如全部或一部不
能沒收時，以其財產連帶抵償之，其中新臺幣貳仟元應與丁○○
、丙○○連帶沒收，如全部或一部不能沒收時，以其財產連帶抵
償之。
己○○所犯如附表五各欄所示之罪，均累犯，各處如附表五各欄
所示之刑，並分別諭知如附表五所示之從刑；應執行有期徒刑伍
年陸月，扣案之行動電話壹支（含門號0000000000號SIM 卡壹張
）與丁○○、戊○○連帶沒收，未扣案之行動電話壹支（含門號
0000000000號SIM 卡壹張）與丁○○、戊○○連帶沒收，如全部
或一部不能沒收時，連帶追償其價額，未扣案之販賣毒品所得共
計新臺幣肆仟元應與戊○○、丁○○連帶沒收，如全部或一部不
能沒收時，以其財產連帶抵償之。
    事  實
一、戊○○（綽號「世賢」）前於民國85年間因肅清煙毒條例案
    件，經本院以85年度訴字第755 號判處有期徒刑3 年8 月，
    後與先前所犯麻醉藥品管理條例、肅清煙毒條例、藥事法經
    減刑後定應執行刑為有期徒刑3 年8 月，又於92年間因違反
    毒品危害防制條例案件，經本院以92年度士簡字第32號判處
    有期徒5 月並減刑為2 月15日確定，前開案件接續執行至96
    年8 月17日（起訴書誤載為96年8 月27日，應予更正）後易
    科罰金執行完畢；甲○○（綽號「小隻」）於93年間因違反
    毒品危害防制條例案件，經本院以92年度易字第346 號判處
    有期徒7 月確定，甫於93年11月1 日縮短刑期執行完畢；己○○（綽號「建智」）於95年間因違反毒品危害防制條例案
    件，經本院（起訴書誤載為臺灣臺北地方法院，應予更正）
    以95年度易字第78號判處有期徒刑8 月確定，甫於96年7 月
    5 日縮刑期滿假釋出監付保護管束，迄96年7 月16日保護管
    束期滿假釋未經撤銷，視為刑之執行完畢，詎猶不知悔改。
二、戊○○、甲○○、己○○與戊○○之妻丁○○、丙○○（綽
    號「砲仔」）、己○○等人明知海洛因、甲基安非他命（起
    訴書誤載為安非他命，應予更正）及愷他命（俗稱K 他命）
    係政府依據毒品危害防制條例所公告列管之第一級、第二級
    及第三級毒品，甲基安非他命係行政院衛生署明令公告之毒
    害藥品，屬藥事法第22條第1 款規定之禁藥，均不得轉讓及
    販賣，竟分別基於販賣第一級、第二級、第三級毒品，以及
    轉讓禁藥、轉讓第一級、第三級毒品之犯意，由戊○○持用
    行動電話門號0000000000號、甲○○持用行動電話門號0000
    000000號、丁○○持用行動電話門號0000000000號、丙○○
    持用行動電話門號0000000000號，或獨自販售、轉讓，或共
    同販賣、轉讓之犯意聯絡，而為下列行為：
  (一)戊○○、甲○○（僅下列2.部分共犯）轉讓海洛因予庚○○
    部分：
  1.98年1 月2 日上午11時39分11秒許，戊○○以所持用行動電
    話門號0000000000號與庚○○所持用之行動電話門號000000
    0000號聯繫後，由庚○○駕駛車牌號碼695-EK號營業小客車
    前往戊○○位於臺北縣三重巿大同北路225 號4 樓住處搭載
    之，戊○○並於返家時無償提供重量約0.1 至0.2 公克之第
    一級毒品海洛因1 包予庚○○。
  2.98年1 月5 日下午2 時41分24秒許，於庚○○駕駛上開車輛
    搭載戊○○返家後，戊○○與庚○○間再以上開電話聯絡，
    在戊○○上址住處，由共同基於轉讓第一級毒品犯意聯絡之
    甲○○下樓無償交付第一級毒品海洛因1 小包重約0.1 至0.
    2 公克予庚○○。
  3.98年1 月10日上午9 時18分30秒許，庚○○以行動電話門號
    0000000000號與戊○○所持用之上開行動電話聯絡後，即前
    往戊○○上址住處，由戊○○無償提供重量約0.1 公克之第
    一級毒品海洛因1 包予庚○○。
  4.98年1 月19日中午12時24分14秒許，經戊○○以上開行動電
    話門號與庚○○所持用之門號0000000000號行動電話聯繫後
    ，由庚○○駕駛前述車輛前往丙○○位於臺北縣三重巿自強
    路1 段155 之2 號3 樓住處搭載戊○○，戊○○並於該址先
    行無償提供重量約0.1 至0.2 公克之第一級毒品海洛因1 包
    予庚○○。
  (二)戊○○、丁○○（僅2.4.部分共犯）、甲○○（僅3.4.部分
    共犯）、丙○○（僅4.部分共犯）販賣甲基安非他命予己○○部分，以及戊○○販賣、轉讓海洛因予己○○部分：
  1.98年1 月7 日下午4 時50分48秒許，戊○○以其持用之行動
    電話門號0000000000號與己○○所持用之行動電話門號0000
    000000號行動電話聯繫後，在戊○○位於臺北縣三重巿大同
    北路225 號4 樓之住處，以新臺幣（下同）1,000 元之價格
    ，販賣第一級海洛因0.1 公克予己○○。
  2.98年1 月10日晚間9 時38分4 秒、9 時47分12秒許，戊○○
    以其持用之上開行動電話門號與丁○○所持用行動電話門號
    0000000000號聯繫後，該2 人共同基於販賣第二級毒品甲基
    安非他命之犯意聯絡，由丁○○在上址住處，以1,000 元之
    價格，販賣第二級甲基安非他命0.2 公克予己○○，因而獲
    得200元至300 元之利潤。
  3.98年1 月15日晚間7 時21分26秒許，戊○○以上開電話與己○○所持用之上開行動電話門號聯絡，議定以1,000 元販賣
    第二級毒品甲基安非他命予己○○後，旋於同日晚間7 時23
    分15秒許，以上開行動電話與甲○○所持用之行動電話門號
    0000000000號聯繫，該2 人乃基於共同販賣第二級毒品甲基
    安非他命之犯意聯絡，由甲○○在戊○○上址住處，將第二
    級毒品甲基安非他命0.2 公克販予己○○，並向己○○收取
    1,000 元之價金，而共同基於販賣第二級毒品予己○○，因
    而獲得200 元至300 元之利潤。
  4.98年1 月18日凌晨2 時48分19秒許，丙○○以其所持用之行
    動電話門號0000000000號撥打戊○○所持用上揭行動電話，
    經丁○○接聽後，議定以2,000 元之代價，共同販賣第二級
    毒品甲基安非他命予己○○，並推由甲○○交付毒品及收受
    價款，渠3 人遂共同基於販賣第二級毒品犯意聯絡，由甲○○於同日至丙○○上址住處，將重量不詳之甲基安非他命1
    包交予丙○○，並向其收取己○○所交付之2,000 元之價金
    ，丙○○再將該甲基安非他命轉交予己○○，而共同販賣第
    二級毒品甲基安非他命予己○○，因而獲得200 元至300 元
    之利潤。
  5.98年1 月19日下午3 時3 分52秒許，戊○○與己○○以上述
    電話聯絡後，在戊○○上址住處，由戊○○將注射針筒內加
    水稀釋後刻度4 至5 格容量之第一級毒品海洛因無償提供予
    己○○注射施用。
  (三)戊○○販賣甲基安非他命予丙○○部分：
    於98年1 月5 日晚間9 時19分19秒、10時32分24秒、10時46
    分46秒許，戊○○以其持用之行動電話門號0000000000號與
    丙○○所持用之行動電話門號0000000000號行動電話聯繫後
    ，在其位於臺北縣三重巿大同北路225 號4 樓之住處，以1,
    000 元之價格，販賣第二級甲基安非他命0.3 公克予丙○○
    ，因而獲得200 元至300 元之利潤。
  (四)戊○○轉讓甲基安非他命予甲○○部分，以及丁○○轉讓愷
    他命予甲○○部分：
  1.戊○○於97年底至98年1 月20日止，在其位於臺北縣三重巿
    大同北路225 號4 樓之住處，基於轉讓禁藥之犯意，無償提
    供微量之第二級毒品甲基安非他命3 次予甲○○施用。
  2.丁○○則於97年底及98年初，在其位於臺北縣三重巿大同北
    路225 號4 樓之住處，基於轉讓第三級毒品之犯意，無償提
    供微量之第三級毒品愷他命2 次予甲○○施用。
  (五)戊○○販賣愷他命予陳世安部分：
    戊○○於97年12月間某日，在其上址住處樓下，以1,000 元
    （起訴書誤載為500 元，應予更正）之價格，販賣重量不詳
    第三級毒品愷他命予陳世安。
  (六)戊○○、甲○○（僅下列2.部分共犯）販賣愷他命予真實姓
    名年籍不詳、綽號「蟲蟲」之成年人部分：
  1.於98年1 月2 日凌晨1 時12分35秒、1 時30分31秒許，戊○○以其所持用之行動電話門號0000000000號與丁○○（此部
    分未據起訴）所持用之行動電話門號0000000000號聯繫後，
    基於共同販賣第三級毒品愷他命之犯意聯絡，由戊○○前往
    臺北市大同區臺北橋下某處，以500 元之價格，販賣第三級
    毒品愷他命0.8 公克予真實姓名年籍不詳、綽號「蟲蟲」之
    成年人，因而獲得200 元至300 元之利潤。
  2.於98年1 月3 日上午6 時28分6 秒許，戊○○以前開行動電
    話門號與真實姓名年籍不詳、綽號「蟲蟲」之成年人所持用
    之行動電話門號0000000000號聯繫後，議定販賣第三級毒品
    予綽號「蟲蟲」之成年人，旋於同日上午7 時18分10秒許，
    以其持用之上開行動電話與甲○○所持用行動電話門號0000
    000000號聯繫，而與甲○○共同基於販賣第三級毒品愷他命
    之犯意聯絡，由甲○○於同日至臺北市大同區臺北橋下某處
    ，以600 元之價格，共同販賣第三級毒品愷他命1 公克予真
    實姓名年籍不詳、綽號「蟲蟲」之成年人，因而獲得200 元
    至300元之利潤。
  (七)戊○○、丁○○、丙○○共同販賣甲基安非他命予真實姓名
    年籍不詳、綽號「志豪」之成年人部分：
    98年1 月10日下午3 時43分17秒許，戊○○持行動電話門號
    0000000000號與丙○○所持用之行動電話門號0000000000號
    聯繫後，議定以2,500 元之價格，共同販賣第二級毒品甲基
    安非他命予真實姓名年籍不詳、綽號「志豪」之成年人，並
    推由丙○○負責送交毒品及收受價金，詎途中該包毒品不慎
    遺失，丙○○遂先向綽號「志豪」之成年人收取2,500 元後
    ，再於同日晚間6 時52分14秒以前開行動電話與戊○○聯繫
    ，戊○○則委由同具販賣第二級毒品犯意聯絡之丁○○再行
    交付另1 包重約0.6 公克之第二級毒品甲基安非他命予丙○○，再由丙○○將前開毒品送交真實姓名年籍不詳、綽號「
    志豪」之成年人，而共同販賣第二級毒品甲基安非他命，並
    獲有200 元至300 元之利潤。
  (八)戊○○、丁○○、己○○共同販賣甲基安非他命、愷他命予
    真實姓名年籍不詳之成年女子部分：
    戊○○於98年1 月10日晚間9 時13分2 秒許，以行動電話門
    號0000000000號與位於臺北縣樹林市某處、真實姓名年籍不
    詳之成年女子所持用之行動電話門號0000000000號聯繫後，
    議定以2,500 元之價格，販賣甲基安非他命予該名女子，戊○○旋於同日晚間9 時20分12秒、9 時32分44秒、9 時38分
    4 秒、9 時47分12秒持前開行動電話與丁○○所持用之行動
    電話0000000000號聯繫告知此事，要求丁○○準備甲基安非
    他命，丁○○亦告知另有一位於臺北縣蘆洲市某處、真實姓
    名年籍不詳之成年女子欲購買1,500 元之愷他命，2 人遂商
    議由己○○攜前開甲基安非他命、愷他命與戊○○一同前去
    交付毒品，渠3 人遂基於共同販賣第二級及第三級毒品之犯
    意聯絡，先由丁○○將重量不詳之甲基安非他命、愷他命交
    予己○○，再由戊○○搭載己○○前往臺北縣樹林市某處及
    蘆洲市某處，而分別販賣第二級毒品甲基安非他命及第三級
    毒品愷他命予該2 名真實姓名年籍不詳之成年女子，並分別
    獲有200 元至300 元之利潤。
三、戊○○明知可供組成發射子彈具有殺傷力之各式槍枝及其主
    要組成零件、具殺傷力之子彈，係槍砲彈藥刀械管制條例所
    列管之物品，未經許可不得擅自持有，丙○○則明知可供組
    成發射子彈具有殺傷力之各式槍枝之主要組成零件、具殺傷
    力之子彈，係槍砲彈藥刀械管制條例所列管之物品，未經許
    可不得擅自寄藏、持有，甲○○亦知可發射子彈具有殺傷力
    之各式槍枝、子彈，係槍砲彈藥刀械管制條例所列管之物品
    ，未經許可不得擅自寄藏，竟為下列行為：
  (一)戊○○先於不詳時地，取得槍枝主要組成零件之土造金屬槍
    管、土造金屬撞針各1 支，以及具殺傷力仿FN廠1910型半自
    動手槍經以換裝土造金屬槍管而成之改造手槍1 支與仿WALT
    HR廠PPK/S 型半自動手槍經以換裝金屬槍管而成之改造手槍
    1 支，以及具殺傷力以金屬彈殼組合直徑8.0 ±0.5mm 金屬
    彈頭而成之非制式子彈13顆（起訴書誤載為16顆，應予更正
    ）、未具殺傷力之同型子彈5 顆（起訴書誤載為2 顆，應予
    更正）而非法持有之。
  (二)丙○○亦於不詳時地取得具殺傷力之口徑9mm 制式子彈5 顆
    而持有之，嗣98年初某日，丙○○在其位於臺北縣三重市○○路○ 段155 號之2 之3 樓住處，基於非法寄藏槍枝主要組
    成零件之犯意，自戊○○處收受前開槍枝主要組成零件之土
    造金屬槍管與土造金屬撞針各1 支，並藏放在其上址住處。
  (三)甲○○亦於98年1 月20日（起訴書誤載為98年3 月18日，應
    予更正）前一週某日，在戊○○位於臺北縣三重市○○○路
    225 號4 樓住處內，基於非法寄藏槍、彈之犯意，自戊○○
    處收受前開具殺傷力之槍枝及子彈，並藏置在其位於臺北縣
    三重市○○街255 巷14號住處1 樓之樓梯間，而非法寄藏前
    開槍、彈。
四、戊○○前因施用毒品案件，經臺灣板橋地院以92年度毒聲字
    第587 號裁定觀察、勒戒後，認有繼續施用毒品之傾向，再
    依同法院92年度毒聲字第995 號（起訴書誤載為92年度毒聲
    字第130 號，應予更正）裁定令入戒治處所施以強制戒治，
    嗣經同法院以92年度毒聲字第3074號（起訴書誤載為92年度
    毒聲字第995 號，應予更正）裁定停止戒治釋放出所，所餘
    戒治期間付保護管束，於於93年3 月20日交付保護管束期滿
    未經撤銷，視為已執行完畢，並經臺灣板橋地方法院檢察署
    檢察官以93年度戒毒偵字第204 號、第205 號為不起訴處分
    確定。詎其仍未戒除毒癮，於前開強制戒治執行完畢釋放後
    5 年內，基於施用第一級及第二級毒品之犯意，於98年1 月
    20日下午2 、3 時許，在其上址住處內，將海洛因捲菸吸用
    ，以及將甲基安非他命置於吸食器內用火燒烤後吸食氣體之
    方式，同時施用第一級毒品海洛因及第二級毒品甲基安非他
    命，其於同日為警查獲後，經採尿送驗，結果呈鴉片類、安
    非他命類、嗎啡、甲基安非他命陽性反應。
五、戊○○明知大麻係毒品危害防制條例第2 條第2 項列管之第
    二級毒品，屬違禁物，不得非法持有，竟於98年1 月20日某
    時，在臺北縣三重巿龍門路附近，向真實姓名年籍不詳、綽
    號「阿斗」之成年男子購買第二級毒品大麻4 包（淨重合計
    3.73公克，起訴書誤載為3.787 公克，應予更正）而持有之
    。
六、甲○○前因施用第二級毒品案件，經依臺灣臺北地方法院以
    89年度毒聲字第1935號裁定送觀察、勒戒後，認有繼續施用
    毒品之傾向，再經同法院以89年度毒聲字第2193號裁定令入
    戒治處所施以強制戒治1 年，因於戒治執行中處遇成效合格
    而釋放出所，並交付保護管束，迄90年9 月2 日保護管束期
    滿未經撤銷，視為執行完畢，並經臺灣臺北地方法院檢察署
    檢察官以90年度戒毒偵字第213 號為不起訴處分確定。復因
    施用毒品案件，經本院以92年度易字第346 號判決處有期徒
    刑7 月確定，甫於93年11月1 日縮刑期滿執行完畢。詎猶不
    知悛悔，復基於施用第一級及第二級毒品之犯意，於98年3
    月19日經警採尿前120 小時內某時，在不詳地點，以不詳方
    式施用第一級毒品海洛因1 次，又於98年3 月16日，在雲林
    某間寺廟，以將甲基安非他命放置於玻璃球吸食器內燒烤成
    煙霧之方式，施用第二級毒品甲基安非他命1 次。嗣於98年
    3 月18日下午3 時40分許，為警在其臺北縣三重巿仁愛街25
    5 巷14號5 樓住處查獲，並經採尿送驗呈鴉片類、安非他命
    類、嗎啡、甲基安非他命陽性反應。
七、嗣警於98年1 月20日下午4 時30分許，在戊○○上開住處查
    獲之，並扣得預備供其施用之第一級毒品海洛因27包（淨重
    合計7.09公克，起訴書誤載為7.0 公克，應予更正）、分裝
    袋24個，以及第二級毒品大麻4 包（淨重合計3.73公克）、
    其所有供販賣及轉讓第一級毒品海洛因、販賣第二級毒品甲
    基安非他命、第三級毒品愷他命所用之行動電話1 支（含門
    號0000000000號SIM 卡1 張），又於98年3 月17日上午11時
    30分許，在丙○○上開住處查獲之，並扣得前開子彈、土造
    金屬槍管及撞針，以及其所有供販賣第二級毒品甲基安非他
    命所用之行動電話1 支（含0000000000號SIM 卡1 張）等物
    ，另於98年3 月18日下午3 時40分許，在甲○○上開住處查
    獲之，並扣得前揭槍、彈，而悉上情。
八、案經臺北巿政府警察局移送、臺北巿政府警察局大同分局、
    行政院海岸巡防署海洋巡防總局第二海巡隊報告臺灣士林地
    方法院檢察署檢察官偵查起訴。
    理  由
甲、有罪部分：
壹、程序方面：
    按被告以外之人於審判外之言詞或書面陳述，除法律有規定
    者外，不得作為證據，刑事訴訟法第159 條第1 項固有明文
    。惟被告以外之人於偵查中向檢察官所為之陳述，除顯有不
    可信之情況者外，得為證據；又被告以外之人於檢察事務官
    、司法警察官或司法警察調查中所為之陳述，與審判中不符
    時，其先前之陳述具有較可信之特別情況，且為證明犯罪事
    實存否所必要者，得為證據；被告以外之人於審判外之陳述
    ，雖不符刑事訴訟法第159 條之1 至第159 條之4 之規定，
    而經當事人於審判程序同意作為證據，法院審酌該言詞陳述
    作成時之情況，認為適當，亦得為證據，當事人、代理人或
    辯護人於法院調查證據時，知有第159 條第1 項不得為證據
    之情形，而未於言詞辯論終結前聲明異議者，視為有前項之
    同意，同法第159 條之1 第2 項、第159 條之2 、第159 條
    之5 亦有明文。經查：
  (一)法院或檢察官依刑事訴訟法第208 第1 項之規定，囑託鑑定
    機關所出具之鑑定報告，應屬刑事訴訟法第206 條第1 項之
    鑑定報告，為傳聞法則之例外；又司法警察等偵查輔助人員
    於案件未移送檢察官偵辦前之調查犯罪階段，依據檢察長之
    概括授權，先行將尿液、血液、毒品、槍砲、彈藥、刀械等
    證物送請檢察機關預先核定之專責鑑定人或鑑定機關（團體
    ）實施鑑定，基於檢察一體原則，該鑑定人或鑑定機關（團
    體）亦應視同受承辦檢察官所選任或囑託而執行鑑定業務，
    其等出具之書面鑑定報告亦屬刑事訴訟法第206 條所定之傳
    聞例外。內政部警政署刑事警察局98年7 月28日刑鑑字第09
    80102048號函、98年11月24日刑鑑字第0980158039號函均為
    法院囑託上開機關所為之鑑定，而內政部警政署刑事警察局
    98年4 月16日刑鑑字第0980038698號、98年4 月22日刑鑑字
    第0980038692號鑑驗書、法務部調查局濫用藥物實驗室98年
    1 月23日調科壹字第09823005260 號、98年3 月6 日調科壹
    字第09823008070 號毒品鑑定書，臺灣尖端先進生技醫藥股
    份有限公司98年2 月4 日、98年3 月27日濫用藥物檢驗報告
    為檢察機關概括授權警方送由鑑定機關所為之鑑定，且該鑑
    驗書於鑑驗方法、鑑驗結果均有詳細說明，是鑑定人以書面
    為鑑定報告提出於法院、檢察官，依刑事訴訟法第159 條第
    1 項及同法第206 條第1 項規定，均具有證據能力。
  (二)證人庚○○、陳世安、證人即共同被告戊○○、丁○○、丙○○、甲○○、己○○於偵查中向檢察官所為之陳述，業經
    具結，又無顯有不可信之情況，依據刑事訴訟法第159 條之
    1 第2 項之規定，自得作為證據。
  (三)證人戊○○、己○○、丙○○於警詢時之陳述與於其審判中
    所述有所不符，而其於本院審理時均未陳稱該次警詢筆錄製
    作時員警有何不正方式取供之情，況渠3 人於警詢筆錄製作
    完畢後，係經其親閱確認無訛始按捺指印，益徵其警詢筆錄
    應係出於真意所為之陳述，作成過程無不適當之情形，參酌
    上開意旨，前開證人於警詢於警詢時之陳述，應有證據能力
    。
  (四)被告甲○○於警詢之陳述（僅針對被告戊○○部分）、行動
    電話門號0000000000號（被告戊○○持用）、0000000000號
    （被告甲○○持用）、0000000000號（被告丁○○持用）、
    0000000000號（被告丙○○持用）之通訊監察譯文雖屬傳聞
    證據，然公訴人、被告、辯護人迄至言詞辯論終結前均不爭
    執其證據能力（見本院卷卷一第74頁、同上卷卷二第237 頁
    背面至第238 頁、第240 頁），亦未再聲明異議，本院審酌
    上開證據資料製作時之情況，尚無違法不當及證明力明顯過
    低之瑕疵，亦認為以之作為證據應屬適當，揆諸刑事訴訟法
    第159 條之5 之規定，亦認前揭證據資料均有證據能力。
貳、實體方面：
一、訊據被告戊○○、丁○○、丙○○、甲○○、己○○等人如
    下：
  (一)被告戊○○就前開轉讓第一級毒品海洛因予庚○○、己○○
    ，販賣第二級毒品甲基安非他命予己○○、丙○○、真實姓
    名年籍不詳綽號「志豪」之成年人、真實姓名年籍不詳之成
    年女子，轉讓第二級毒品甲基安非他命予甲○○，販賣第三
    級毒品愷他命予陳世安、真實姓名年籍不詳綽號「蟲蟲」之
    成年人、真實姓名年籍不詳之成年女子，施用第一級毒品海
    洛因、第二級毒品甲基安非他命，及未經許可持有槍砲主要
    組成零件之犯罪事實坦認不諱，惟矢口否認有何販賣第一級
    毒品海洛因、未經許可持有槍、彈之犯行，辯稱：伊係無償
    轉讓海洛因予被告己○○而非販賣，又自被告甲○○處查獲
    之槍、彈並非伊所有等語，辯護人則為被告戊○○辯護稱：
    證人己○○因對被告戊○○心懷怨恨，故於偵查中為不實證
    述，仍應以其於法院之陳述屬實，另被告戊○○於98年1 月
    間已遭羈押，自不可能於如起訴書所載98年3 月間將槍、彈
    交予被告甲○○，足見其於偵查中之證述亦不可採，又依據
    證人甲○○於審理程序中之證述，查獲之槍彈亦可能為綽號
    「小冰」之人趁機栽贓等語。
  (二)被告丁○○固承認曾為被告戊○○接聽電話之事實，惟矢口
    否認有何販賣第二級毒品甲基安非他命予己○○、真實姓名
    年籍不詳綽號「志豪」之成年人、真實姓名年籍不詳之成年
    女子，販賣第三級毒品愷他命予真實姓名年籍不詳之成年女
    子，轉讓第三級毒品愷他命予甲○○之犯行，辯稱：伊並未
    交付毒品予己○○、甲○○，或交由甲○○轉交丙○○予己○○，或交由丙○○轉交真實姓名年籍不詳綽號「志豪」之
    成年人，或交由己○○轉交真實姓名年籍不詳之成年女子等
    語，辯護人則為被告丁○○辯護稱：本件證人多為同案共犯
    ，而共犯間常有利害關係，可能為脫免己身罪責而誣指其他
    共犯，渠等證詞可信度較低，而核之通訊監察譯文內容均用
    詞隱諱，無從確切得知有無毒品交易，亦不得逕以之作為認
    定犯罪之依據，是本件仍有合理懷疑，應為被告丁○○有利
    之認定乙節。
  (三)被告丙○○就未經許可持有子彈、寄藏槍砲主要組成零件之
    犯罪事實坦認不諱，惟矢口否認有何販賣第二級毒品甲基安
    非他命予己○○、真實姓名年籍不詳綽號「志豪」之成年人
    ，其與辯護人均辯稱：己○○如欲購買毒品，可自行致電被
    告戊○○，無須由被告丙○○代為致電，又被告丙○○並未
    幫綽號「志豪」之成年人購買毒品，而係為自己購買毒品，
    因當時積欠被告戊○○款項，始謊稱為綽號「志豪」之成年
    人代購毒品等語。
  (四)被告甲○○就未經許可寄藏槍、彈，以及施用第一級毒品海
    洛因、第二級毒品甲基安非他命之犯罪事實，惟矢口否認有
    何轉讓第一級毒品海洛因予庚○○，販賣第二級毒品甲基安
    非他命予己○○，販賣第三級毒品愷他命予真實姓名年籍不
    詳綽號「蟲蟲」之成年人之犯行，辯稱：伊並未交付第一級
    毒品海洛因、第三級毒品愷他命予庚○○、真實姓名年籍不
    詳綽號「蟲蟲」之成年人，也未於98年1 月18日至丙○○住
    處交付第二級毒品甲基安非他命予己○○，伊雖有98年1 月
    15日交付第二級毒品甲基安非他命予己○○，但並未收取款
    項等語，辯護人則為被告甲○○辯護稱：另被告甲○○就98
    年1 月15日販賣第二級毒品予己○○部分業已自白並供出毒
    品來源，請依法酌減；至98年1 月18日販賣第二級毒品予己○○部分，對照證人丙○○、丁○○、己○○之說詞嚴重齟
    齬，此部分自應為無罪之諭知；而販賣第三級毒品予綽號「
    蟲蟲」之成年人，被告甲○○雖曾自白，然核之卷內資料並
    不相符，亦應為無罪之諭知；又被告甲○○寄藏槍、彈及施
    用毒品部分均已自白，並供出來源，亦請依法減輕其刑乙節
    。
  (五)被告己○○固承認於98年1 月10日晚間9 時許，持重量不詳
    之第二級毒品甲基安非他命1 包、第三級毒品愷他命1 包交
    予被告戊○○後，並共同搭車前往臺北縣樹林鎮某處、臺北
    縣蘆洲市某處之事實，惟矢口否認有何共同販賣第二級及第
    三級毒品之犯行，其與辯護人辯稱：被告己○○僅單純與被
    告戊○○搭車前往上開地點，並未參與買賣交易，更未謀議
    分得販毒所得，應僅能論以幫助犯乙節。
二、犯罪事實二、(一)部分（即被告戊○○、甲○○轉讓海洛因予
    庚○○之犯行）：
  (一)被告戊○○坦認轉讓第一級毒品予庚○○之事實（見本院卷
    卷一第224 頁），被告甲○○矢口否認有何轉讓第一級毒品
    海洛因予庚○○之犯行，辯稱：伊並未交付第一級毒品海洛
    因予庚○○云云，惟查：
  1.證人庚○○於偵查及本院98年12月1 日審理程序中證稱：伊
    為計程車司機，持用行動電話門號0000000000號、00000000
    00號，被告戊○○經常搭乘伊所駕駛之計程車，伊有按表收
    費，一趟車資約200 餘元，被告戊○○有時給車資，有時則
    沒有，但伊沒有確實紀錄，故不知道被告戊○○哪一天沒有
    付車資。伊也曾向被告戊○○要海洛因施用，價格約500 元
    至1,000 元，被告戊○○均未向伊收費，98年1 月2 日上午
    11時許，伊至被告戊○○位於大同北路家中搭載其至臺北市
    ○○○路某處，待搭載被告戊○○返家後，其在伊車內交付
    1 包重約0.1 至0. 2公克之海洛因給伊，98年1 月5 日下午
    2 時許伊也有搭載被告戊○○，被告戊○○上樓回家後，致
    電表示由被告甲○○拿海洛因給伊，之後被告甲○○交給伊
    約0.1 至0.2 公克之海洛因1 包，98年1 月10日上午9 時許
    ，伊並未搭載被告戊○○，而是毒癮發作去找被告戊○○要
    海洛因，當時被告戊○○給伊約0.1 公克之海洛因，98年1
    月19日，伊至被告丙○○家中搭載被告戊○○，當時被告戊○○有在該址拿海洛因給伊，之後伊才搭載被告戊○○離開
    ，因距離很近，車資不到100 元，故伊也未向被告戊○○收
    費，伊並非以抵充車資之方式向被告戊○○購買海洛因，而
    是因伊向被告戊○○索要海洛因，故不好意思向其收取車資
    等語（見98年度偵字第1959號卷第90頁至第92頁、本院卷卷
    一第215 頁至第224 頁）。
  2.而證人庚○○上開證述，核與被告戊○○所持用之行動電話
    門號0000000000號與證人庚○○所持用之行動電話門號0000
    000000號、0000000000號於98年1 月2 日上午11時39分11秒
    、98年1 月5 日下午2 時41分24秒、98年1 月10日上午9 時
    8 分30秒、98年1 月19日中午12時24分14秒之通訊監察譯文
    相互一致（見98年度偵字第1959號卷第87、88頁）。
  3.綜上，被告戊○○、甲○○於上開時、地（被告甲○○僅98
    年1 月5 日部分）轉讓第一級毒品海洛因予庚○○之事實，
    應堪以認定。
  (二)被告甲○○雖辯稱：伊並未交付海洛因予庚○○云云，然參
    照被告戊○○與證人庚○○之通訊監察譯文內容，被告戊○○提及被告甲○○會下樓在門口等候，要證人庚○○見機將
    車輛駛近，而證人庚○○亦允諾之，顯見被告戊○○係託由
    被告甲○○交付海洛因予證人庚○○一節甚明，而證人庚○○亦於警詢、偵查中、本院審理程序時3 度證稱98年1 月5
    日係由綽號「小隻」之被告甲○○交付海洛因（見98年度偵
    字第1959號卷第81頁、第92頁、本院卷卷一第223 頁至第22
    4 頁），更於警詢及偵查時就多張指認照片中明確指證被告
    甲○○即為交付海洛因之人（見98年度偵字1959號卷第82頁
    、第86頁、第92頁），殆無誤認誤指之可能，是被告甲○○
    此部分共同轉讓海洛因之犯行明確，其仍空言否認，難謂可
    採。
三、犯罪事實二、(二)部分（即被告戊○○、丁○○、甲○○、丙○○販賣甲基安非他命予己○○部分，以及被告戊○○販賣
    、轉讓海洛因予己○○之犯行）
  (一)被告戊○○於偵查中、本院準備及審理程序時坦認前開轉讓
    第一級毒品海洛因予己○○（見98年度偵字第1959號卷第17
    2 頁、本院卷卷一第73頁、第212 頁、同上卷卷二第243 頁
    ），又於本院準備及審理程序時坦承販賣第二級毒品甲基安
    非他命予己○○之犯罪事實（見本院卷卷一第123 頁、第21
    2 頁、同上卷卷二第243 頁），惟矢口否認有何販賣第一級
    毒品海洛因予己○○之犯行，辯稱：伊係無償轉讓海洛因予
    被告己○○等語，辯護人則為被告戊○○辯護稱：證人己○○因對被告戊○○心懷怨恨，故於偵查中為不實證述，仍應
    以其於法院之陳述屬實乙節；被告丁○○固承認曾為被告戊○○接聽電話之事實，惟矢口否認有何販賣第二級毒品甲基
    安非他命予己○○之犯行，辯稱：伊並未交付毒品予己○○
    等語，辯護人則為被告丁○○辯護稱：本件證人多為同案共
    犯，而共犯間常有利害關係，可能為脫免己身罪責而誣指其
    他共犯，渠等證詞可信度較低，而核之通訊監察譯文內容均
    用詞隱諱，無從確切得知有無毒品交易，亦不得逕以之作為
    認定犯罪之依據，是本件仍有合理懷疑，應為被告丁○○有
    利之認定乙節；被告丙○○矢口否認有何販賣第二級毒品甲
    基安非他命予己○○，其與辯護人均辯稱：己○○如欲購買
    毒品，可自行致電被告戊○○，無須由被告丙○○代為致電
    乙節；被告甲○○矢口否認有何販賣第二級毒品甲基安非他
    命予己○○之犯行，辯稱：伊未於98年1 月18日至丙○○住
    處交付第二級毒品甲基安非他命予己○○，伊雖有98年1 月
    15日交付第二級毒品甲基安非他命予己○○，但並未收取款
    項等語，辯護人則為被告甲○○辯護稱：被告甲○○就98年
    1 月15日販賣第二級毒品予己○○部分業已自白並供出毒品
    來源，請依法酌減，至98年1 月18日販賣第二級毒品予己○○部分，對照證人丙○○、丁○○、己○○之說詞嚴重齟齬
    ，此部分自應為無罪之諭知乙節，惟查：
  1.證人即共同被告己○○於警詢、偵查中、本院99年3 月2 日
    審理程序時證稱：伊持用行動電話門號0000000000號，於98
    年1 月7 日曾致電被告戊○○購買海洛因，當時伊擔心若表
    示係自己要施用，被告戊○○可能會拖延，故陳稱係伊友人
    要購買，後來伊有到被告戊○○位於臺北縣三重市○○○路
    之家中向其購得0.1 公克之海洛因；其次，伊於98年1 月10
    日有至被告戊○○家中，並向被告丁○○表示要購買甲基安
    非他命，但因伊有積欠被告戊○○款項，這次亦要賒欠，故
    以伊妻子之名義購買，當時被告丁○○有交付0.2 公克之甲
    基安非他命；伊於98年1 月15日又致電被告戊○○，要向其
    購買1,000 元之甲基安非他命，而被告戊○○表示要伊去找
    被告甲○○，伊遂至被告戊○○家中向被告甲○○購得0.2
    公克之甲基安非他命，並將1,000 元交給被告甲○○；98年
    1 月18日伊則向被告丙○○購買甲基安非他命，伊將價金2,
    000 元交給被告丙○○，再由被告丙○○將甲基安非他命交
    給伊，伊不知道該甲基安非他命係被告丙○○向何人購買或
    由何人交付，當時伊在被告丙○○家樓下打電話給其，伊等
    了一下後才上樓去找被告丙○○；嗣98年1 月19日伊因毒癮
    發作，遂致電被告戊○○，並至其家中免費施用海洛因1 次
    ；另伊至被告戊○○家中，若發覺被告戊○○不在，就會請
    其妻即被告丁○○致電被告戊○○告知伊要購買毒品，再由
    被告丁○○交付毒品並向伊收取款項等語（見98年度偵字第
    19 59 號卷第97頁至第104 頁、第118 頁至第121 頁、本院
    卷卷二第29頁至第35頁、第44頁）。
  2.證人即共同被告丙○○於警詢、偵查中證稱：被告己○○致
    電表示要購買甲基安非他命，並先將2,000 元交給伊，伊遂
    打電話給被告戊○○，當時為被告丁○○接聽電話，伊稱被
    告己○○要購買2,000 元之甲基安非他命，且因伊子女尚未
    入睡，伊無法離開，故請求由被告甲○○送毒品過來，之後
    被告甲○○攜帶1 包甲基安非他命到伊家樓下，伊則將被告
    己○○所交付之2,000 元價金交給被告甲○○，之後再將甲
    基安非他命交給被告己○○等語（見98年度偵字第4430號卷
    第19、20頁、第51頁）。
  3.上開證人證詞核與被告戊○○所持用之行動電話門號000000
    0000號與被告己○○所持用之行動電話門號0000000000號於
    98年1 月7 日下午4 時50分48秒、98年1 月15日晚間7 時21
    分26秒、98年1 月19日下午3 時3 分52秒，以及與被告丁○○所持用之行動電話門號0000000000號於98年1 月10日晚間
    9 時38分4 秒、9 時47分12秒，及與被告甲○○於98年1 月
    15日晚間7 時23分15秒，又與被告丙○○於98年1 月18日凌
    晨2 時48分19秒之通訊監察譯文均屬吻合（見98年度偵字第
    1959號卷第63頁、第112、113頁、第161頁、第166頁）。
  4.至證人己○○雖於本院99年10月5 日審理程序中翻稱：98年
    1 月7 日當天伊並未自被告戊○○處取得海洛因，伊於警詢
    及偵查中稱有拿到毒品，係因當天被告戊○○告知並未拿到
    毒品又拿鑰匙圈砸伊，伊認為被告戊○○應有拿到海洛因卻
    故意不給伊，懷恨在心始為如此陳述云云（見本院卷卷二第
    229 、230 頁），惟證人己○○數度明白證述被告戊○○販
    賣第一級毒品海洛因之犯行，就交易時間地點、購買之價金
    及重量均證述詳盡，並有該次通訊監察譯文可資為憑（見98
    年度偵字第1959號卷第63頁），自堪以採信，嗣後竟於案發
    1 年餘後改稱如前，難謂無疑，再參以其於偵查中陳稱：伊
    不希望與被告戊○○當面對質，因渠與伊家人熟稔，伊會不
    好意思，也會感到害怕等語（見98年度偵字第1959號卷第12
    1 頁），益徵證人己○○係基於與被告戊○○相識之情誼，
    而刻意翻異前詞、避重就輕，其前開改稱自無可採，更不足
    以作為對被告戊○○有利之認定。
  5.證人己○○另於本院99年6 月1 日審理程序時改稱：98年1
    月10日伊是自己去拿甲基安非他命，但拿甲基安非他命前會
    跟被告丁○○講一聲，若被告丁○○沒有叫伊去拿，伊也不
    敢去拿，而警詢及偵查中會陳稱為被告丁○○交付甲基安非
    他命，係因曾遭被告戊○○毆打，且被告丁○○要被告戊○○不要收留伊及提供毒品給伊，伊氣憤之下而為此陳述云云
    （見本院卷卷二第103 頁至第106 頁），然經質疑何以因被
    告丁○○不肯供應毒品而為虛偽證述，卻又陳稱被告丁○○
    要其自行拿取毒品時，己○○則答稱不知道（見本院卷卷二
    第105 頁），又經本院再次提示其於偵查中之證述，確認是
    否為虛偽證述時，己○○先為肯定答覆，後又稱並非虛偽陳
    述（見本院卷卷二第106 頁），足見其於該次審理程序中所
    述前後矛盾不一，處處刻意維護被告丁○○，是其前開改稱
    之證詞可信度極為低落，自無從取信於人。
  6.證人己○○雖於本院99年4 月27日審理程序中改稱：伊曾委
    託被告丙○○拿2,000 元之甲基安非他命，但最後被告丙○○表示找不到，故伊並未拿到甲基安非他命，伊印象中只有
    這1 次要被告丙○○幫伊拿甲基安非他命云云（見本院卷卷
    二第85、86頁），以及於本院99年6 月1 日審理程序中否認
    曾透過被告丙○○向被告丁○○購買2,000 元甲基安非他命
    （見本院卷卷二第106 頁），惟證人己○○已數次明白證稱
    確有將2,000 元交予被告丙○○，被告丙○○亦交付甲基安
    非他命等節，並有通訊監察譯文可為佐證（見98年度偵字第
    1959號卷第113 頁），其後改稱如前，顯係顧及與被告丙○○、丁○○間之交誼，而刻意為虛妄不實之陳述，尚非可採
    。
  (二)被告戊○○及其辯護人雖以前詞置辯，然其販賣第一級毒品
    海洛因之犯行，業經證人己○○證稱明確，詳如前述，且核
    之其與己○○於98年1 月7 日下午4 時50分48秒之通訊監察
    譯文內容（見98年度偵字第1959號卷第63頁），己○○表示
    要購買「軟的」（即海洛因之代稱）及「要拿1,000 元」，
    並詢問交易地點，被告戊○○則回稱隨即返家，並表示「錢
    到了我馬上就好了」，足認其確實基於營利之意圖販賣海洛
    因，並非無償轉讓海洛因予己○○甚明，被告戊○○上開所
    辯自無可採。
  (三)被告丁○○及其辯護人雖以前詞置辯，然查：被告丁○○於
    98年1 月10日與被告戊○○共同販賣第二級毒品甲基安非他
    命，又於98年1 月18日與被告戊○○、甲○○、丙○○共同
    販賣第二級毒品甲基安非他命之事實，業具證人己○○、丙○○證稱如前，再參以被告丁○○與被告戊○○於98年1 月
    10日晚間9 時38分4 秒、9 時47分12秒之通訊監察譯文內容
    （見98年度偵字第1959號卷第166 頁），被告丁○○表示：
    「建智他老婆要1,000 元」，經被告戊○○再行確認後，被
    告丁○○亦答稱：「有拿了」，被告戊○○更稱：「有錢可
    以拿東西，沒有錢還我」，其後被告戊○○與己○○一同前
    往臺北縣樹林市之真實姓名年籍不詳之女子處交付甲基安非
    他命時，被告丁○○甚且叮囑切勿混淆己○○所持之價值1,
    000 元甲基安非他命乙情，足見被告丁○○與被告戊○○乃
    基於營利意圖販賣甲基安非他命，被告丁○○並已將毒品交
    付予己○○無訛；而被告丁○○與被告丙○○於98年1 月18
    日凌晨2 時48分19秒之通訊監察譯文（見98年度偵字第1959
    號卷第113 頁），渠2 人對話中稱己○○購買價值2,000 元
    之甲基安非他命，因被告丙○○無法抽身前去，遂託由被告
    甲○○持毒品至被告丙○○家中，再由被告丙○○交付己○○之購毒價金，被告丁○○亦應允之等情，均明白佐證被告
    丁○○於98年1 月18日與被告戊○○、甲○○、丙○○共同
    販賣第二級毒品甲基安非他命予己○○之事實，復酌以被告
    丁○○於警詢及偵查中自承會幫忙接聽被告戊○○之電話，
    且知悉毒品之暗號代稱，亦知情被告戊○○放置毒品抽屜之
    樣式、標記，及各種毒品外型，以便拿取毒品等節（見98年
    度偵字第1959號卷第189 、190 頁、第197 頁、第209 、21
    0 頁、第212 頁），更徵被告丁○○確與其夫即被告戊○○
    共同販賣毒品一事，至為灼然，其仍辯稱如前，難謂可採。
  (四)被告甲○○及其辯護人雖辯稱如前，惟其與被告戊○○於98
    年1 月15日共同販賣第二級毒品甲基安非他命予己○○之事
    實，已有證人己○○證稱在卷，並有被告戊○○與己○○於
    98年1 月15日晚間7 時21分26秒，及被告戊○○與甲○○於
    同日晚間7 時23分15秒之通訊監察譯文足憑（見98年度偵字
    第1959號卷第112 頁、第161 頁），甚且，被告甲○○於警
    詢時更坦認確有交付甲基安非他命予己○○，並收取1,000
    元，待被告戊○○返家後即將該1,000 元交付之（見98年度
    偵字第4624號卷第18頁），其仍辯稱並未收取販毒價金云云
    ，自無可採；而98年1 月18日部分，除有被告丁○○與被告
    丙○○於同日之通訊監察譯文外，丙○○更明確證稱當天被
    告甲○○有攜帶毒品至其家中，其則將己○○交付之2,000
    元交予被告甲○○等節，而己○○於98年1 月18日亦自被告
    丙○○處取得甲基安非他命，均如前述，足可認定被告甲○○當時確有交付甲基安非他命並收取價金之行為無訛，其徒
    然空言否認，難謂有理由。
  (五)被告丙○○及其辯護人雖執詞以辯，然其販賣甲基安非他命
    予己○○之事實，除有證人己○○前開證詞、通訊監察譯文
    可佐外，被告丙○○更2 度於警詢、偵查中自承收取價金、
    交付毒品之事實，而依被告丙○○之年齡及智識程度，應知
    於警偵程序中坦認對己不利事實之利害關係而仍自承不諱，
    當屬可信，其後竟翻異前供，顯係臨訟編造之詞，難謂可採
    ，況證人己○○雖數度改稱如前，仍於本院99年4 月27日審
    理程序時堅稱曾欲透過被告丙○○取得甲基安非他命（見本
    院卷卷二第85頁），益徵被告丙○○所辯倘己○○需要毒品
    可自行取得，毋庸透過伊購買云云，並不屬實。
四、犯罪事實二、(三)部分（即被告戊○○販賣甲基安非他命予丙○○之犯行）：
    上開犯罪事實經被告戊○○於本院準備及審理程序時自白不
    諱（見本院卷卷一第123 頁、第212 頁、同上卷卷二第243
    、244 頁），核與證人即共同被告丙○○於警詢、偵查中證
    稱：伊於98年1 月5 日晚間9 時19分19秒與被告戊○○之通
    訊內容，係被告戊○○要被告甲○○拿0.45公克之甲基安非
    他命予伊，並要伊把3,000 元拿給被告甲○○，但後來被告
    甲○○沒有來，是伊到被告戊○○位於大同北路家中親自向
    其以1,000 元之代價購得甲基安非他命0.3 公克等語（見98
    年度偵字第4624號卷第17、18頁、第51頁），復有被告戊○○所持用之行動電話門號0000000000號與被告丙○○所持用
    之行動電話門號0000000000號於98年1 月5 日晚間9 時19分
    19秒、10時32分24秒、10時46分46秒之通訊監察譯文在卷可
    憑（見98年度偵字第1959號卷第59頁、本院卷卷二第141 、
    142 頁），足認被告戊○○之自白與事實相符，其此部分販
    賣第二級毒品甲基安非他命予被告丙○○之犯行應堪以認定
    。
五、犯罪事實二、(四)部分（即被告戊○○轉讓甲基安非他命予甲○○、被告丁○○轉讓愷他命予甲○○之犯行）
  (一)上開犯罪事實經被告戊○○於本院準備及審理程序時自白不
    諱（見本院卷卷一第73頁、第212 頁、同上卷卷二第243 頁
    ），核與證人即共同被告甲○○於警詢、偵查中證稱：因伊
    平常會去被告戊○○家中幫忙看家，偶而也幫忙清理房屋，
    於97年底至被告戊○○遭查獲前，其曾3 次免費拿甲基安非
    他命給伊施用，地點均在其位在大同北路之住家，均直接將
    甲基安非他命放在桌上表示要伊自己拿去用等語（見98年度
    偵字第4624號卷第14、15頁、第51頁）吻合一致，足認被告
    戊○○之自白與事實相符，是其此部分轉讓第二級毒品甲基
    安非他命予被告甲○○之犯行應堪以認定。至證人甲○○雖
    於警詢中證稱：被告戊○○免費提供甲基安非他命3 、4 次
    予伊施用（見98年度偵字第4624號卷第15頁），而於偵查中
    則稱：伊不記得次數，但陸續有好幾次（見98年度偵字第46
    24號卷第51頁），此部分轉讓次數既有疑義，為顧及被告戊○○利益，自應認定以轉讓甲基安非他命3 次對其較為有利
    ，併予敘明。
  (二)被告丁○○則辯稱：伊並未交付毒品予甲○○等語，辯護人
    則為被告丁○○辯護稱：本件證人多為同案共犯，而共犯間
    常有利害關係，可能為脫免己身罪責而誣指其他共犯，渠等
    證詞可信度較低乙節，惟查：
  1.證人即共同被告甲○○於偵查中、本院99年6 月1 日審理程
    序中證稱：97年底至98年初，被告丁○○曾在其家中2 度免
    費讓伊施用愷他命，因愷他命放在被告戊○○與丁○○房間
    之抽屜內，伊向被告丁○○稱要拿愷他命，被告丁○○有讓
    伊進去拿，若被告丁○○不同意，伊也不敢去拿愷他命來施
    用等語（見98年度偵字第4624號卷第53頁、本院卷卷二第10
    9 頁至第112頁）。
  2.而被告丁○○亦於偵查中自承：被告戊○○將毒品放在小抽
    屜內，小抽屜有三層，……，被告甲○○要拿毒品時，伊會
    叫其自己去拿等語（見98年度偵字第1959號卷第212頁）。
  3.經核證人甲○○於警詢、偵查及本院99年6 月1 日審理程序
    中3 度明確證稱前開被告丁○○轉讓愷他命之事實（見98年
    度偵字第4624號卷第19頁、第53頁、本院卷卷二第109 頁至
    第112 頁），前後指訴一致，且甲○○就此轉讓第三級毒品
    愷他命部分與被告丁○○並無任何利害關係，難認有刻意攀
    誣脫免罪責之嫌，況上揭證述與被告丁○○前開自承亦部分
    吻合相符，足見證人甲○○之證詞應堪以採信，至被告丁○○雖曾辯稱：毒品均為被告戊○○與其餘被告共同出資購買
    ，集中由被告戊○○保管云云（見98年度偵字第1959號卷第
    198 頁），然證人甲○○已明確證稱若被告丁○○未允許，
    其亦不敢自行拿取毒品施用一節，倘毒品係由甲○○與戊○○共同出資購買後集中保管，甲○○何以仍需得被告丁○○
    准許後始可拿取毒品，益徵被告丁○○對於毒品具有實質之
    管領力，其上開所辯難謂有理由。
六、犯罪事實二、(五)部分（即被告戊○○販賣愷他命予陳世安之
    犯行）：
    上開犯罪事實經被告戊○○於偵查、本院準備及審理程序時
    自白不諱（見98年度偵字第1959號卷第254 、255 頁、本院
    卷卷一第73頁、第212 頁、同上卷卷二第243 頁），而證人
    陳世安於偵查中證稱：伊曾於97年12月間在被告戊○○家樓
    下，與友人一同向被告戊○○合資購買1,000 元重量不詳之
    愷他命，當時被告戊○○只有給伊等價值500 元之愷他命，
    不久被告戊○○又在其住處樓下，補給伊等價值500 元之愷
    他命等語（見98年度偵字第1959號卷第256 頁），被告戊○○雖自白稱：以500 元價格販賣愷他命0.8 公克予陳世安云
    云（見98年度偵字第1959號卷第255 頁），然核以證人陳世
    安前開證述內容，被告戊○○應係以1,000 元價格販售愷他
    命，僅因被告戊○○所持愷他命重量不足，故而先交付價值
    500 元重量之愷他命，其後才又交付另一價值500 元之愷他
    命，被告戊○○可能因此就販售愷他命之價格及重量記憶有
    誤，此部分應以證人陳世安之證詞屬實可採，以資為裁判之
    基礎，被告此部分販賣第三級毒品愷他命予陳世安之犯行亦
    堪以認定。
七、犯罪事實二、(六)部分（即被告戊○○、甲○○共同販賣愷他
    命予真實姓名年籍不詳綽號「蟲蟲」之成年人之犯行）
  (一)被告戊○○於偵查、本院準備及審理程序坦承於98年1 月2
    日、98年1 月3 日販賣愷他命予綽號「蟲蟲」之成年人之犯
    罪事實（見98年度偵字第1959號卷第171 頁、第173 頁、本
    院卷卷一第73頁、第212 頁、同上卷卷二第243 頁），被告
    甲○○則矢口否認於98年1 月3 日與被告戊○○共同販賣愷
    他命之犯行，辯稱：伊並未交付愷他命予蟲蟲等語，辯護人
    則為被告甲○○辯護稱：就販賣第三級毒品予綽號「蟲蟲」
    之成年人部分，被告甲○○雖曾自白，然核之卷內資料並不
    相符，應為無罪之諭知乙節，惟查：
  1.被告戊○○於警詢、偵查中證稱：伊於98年1 月3 日上午7
    時18分10秒與被告甲○○之通話內容，係要被告甲○○到伊
    家中之三層塑膠櫃抽屜拿1 公克愷他命給綽號「蟲蟲」之人
    ，甲○○雖向綽號「蟲蟲」之人收取600 元，但原本愷他命
    含袋重量0.8 公克之價格為500 元，1 公克算600 元比較便
    宜等語（見98年度偵字第1959號卷第141 、142 頁、第171
    頁）。
  2.被告甲○○則於警詢、偵查中均明白自承：伊於98年1 月3
    日上午7 時18分10秒與被告戊○○電話聯繫，當時被告戊○○表示人在外面，要我去他家拿1 支（即1 公克）愷他命，
    幫忙送去給綽號「蟲蟲」之人，後來伊有拿愷他命至臺北市
    大同區臺北橋下給綽號「蟲蟲」之人，並向其收取600 元交
    予被告戊○○等語（見98年度偵字第4624號卷第16頁、第52
    頁）。
  3.至證人戊○○雖於本院99年3 月2 日審理程序中改稱：98年
    1 月3 日當天是由伊送愷他命給綽號「蟲蟲」之人，當時是
    由被告甲○○拿下來給伊，再由伊送去給綽號「蟲蟲」之人
    ，伊不曉得跟綽號「蟲蟲」之人收多少錢，伊忘記何以偵查
    中向檢察官表示甲○○收600 元，及1 公克愷他命收600 元
    比較便宜，伊也不知道何以被告甲○○要承認有送愷他命云
    云，後又稱：當時是伊小孩同學「偉英」拿愷他命給伊云云
    （見本院卷卷二第36頁至第40頁），惟被告甲○○受被告戊○○之指示，至戊○○家中取得1 公克愷他命交付予綽號「
    蟲蟲」之成年人，並向之收取600 元價金一節，業經證人戊○○證稱如前，且偵查中戊○○雖曾提及由「偉英」之人將
    愷他命交付其送予綽號「蟲蟲」之成年人，經檢察官再次確
    認是否應為被告甲○○直接交付愷他命予綽號「蟲蟲」之成
    年人，以及交付之重量、價金，證人戊○○則為肯定之答覆
    ，甚且表示1 公克愷他命算600 元較為便宜（見98年度偵字
    第1959號卷第171 頁），嗣後於本院審判程序中竟翻異前詞
    ，並就何人交付愷他命一事多次改稱，又稱對於當時向綽號
    「蟲蟲」之成年人收取多少款項悉不知情，顯然係考量與被
    告甲○○間之情誼，而曲意迴護附和顛倒前情，難謂屬實，
    自不可採。
  4.此外，復有被告戊○○所持用之行動電話門號0000000000號
    與被告丁○○所持用之行動電話門號0000000000號於98年1
    月2 日上午11時23分5 秒、下午1 時3 分1 秒，及被告戊○○所持用前開電話與綽號「蟲蟲」之成年人所持用之行動電
    話門號0000000000號於98年1 月3 日上午6 時28分6 秒，被
    告戊○○以前開門號與被告甲○○所持用之行動電話門號00
    00000000號於98年1 月3 日上午7 時18分10秒之通訊監察譯
    文在卷可憑（見98年度偵字第6502號卷第86頁、本院卷卷二
    第142 頁背面至第143 頁），而依前開被告戊○○98年1 月
    2 日與被告丁○○通話之內容，顯見被告丁○○亦係基於共
    同販賣第三級毒品愷他命之犯意聯絡，而告知被告戊○○綽
    號「蟲蟲」之人欲購買愷他命一事，是被告丁○○此部分雖
    未據起訴，仍應構成與被告戊○○共同販賣第三級毒品愷他
    命之正犯，併予敘明。
  5.綜上，被告戊○○於98年1 月2 日共同與被告丁○○、另於
    98年1 月3 日共同與被告甲○○販賣愷他命予綽號「蟲蟲」
    之成年人之事實，應堪以認定。又核之被告戊○○於98年1
    月3 日上午6 時28分6 秒與綽號「蟲蟲」之成年人之通訊監
    察譯文內容（見本院卷卷二第142 頁背面），雖提及「男生
    （甲基安非他命之代稱）」一詞，而經本院再次向被告戊○○確認綽號「蟲蟲」之成年人究係購買甲基安非他命抑或愷
    他命，其則陳稱：綽號「蟲蟲」之成年人係要買愷他命，其
    並未施用甲基安非他命等語（見本院卷卷二第244 頁），再
    對照前開通訊監察譯文內容，被告戊○○曾質以綽號「蟲蟲
    」之成年人可否施用甲基安非他命，以及被告戊○○於該日
    上午7 時18分10秒與被告甲○○通訊時亦稱：綽號「蟲蟲」
    之成年人要「1 支」，而非表示其要購買「男生」，且被告
    甲○○更證稱係交付愷他命等節，足認其上開所述非虛，綽
    號「蟲蟲」之成年人於98年1 月3 日應係向被告戊○○、甲○○購買第三級毒品愷他命無訛，其雖於通訊中提及毒品甲
    基安非他命之代稱，然此部分可能係詢問而非實際購買，尚
    無礙於本件犯罪事實之認定，併此敘明。
  (二)另辯護人雖以前詞置辯，然被告甲○○更於警詢、偵查中2
    度坦承犯行明確（見98年度偵字第4624號卷第16頁、第52頁
    ），且其於前開警詢、偵查中陳述交付第三級毒品愷他命之
    地點、對象、重量極為詳盡明確，顯然屬實可信，而此部分
    情節更經證人戊○○證稱在卷，並有前開通訊監察譯文可資
    佐憑，益徵被告甲○○之犯行明確，辯護人上開所辯自難採
    信，至被告戊○○所持用之行動電話門號0000000000號與被
    告甲○○所持用之行動電話門號0000000000號於98年1 月3
    日上午7 時18分10秒之通訊監察譯文內容中，被告戊○○雖
    提及欲致電「偉英」之成年人，要其交付愷他命後自行送交
    綽號「蟲蟲」之成年人，但其同時表示家中無人，要求被告
    甲○○儘速前去，被告甲○○亦允諾之等節，對照被告甲○○仍依被告戊○○指示前去交付愷他命予綽號「蟲蟲」之人
    一情，顯見被告戊○○先前縱欲令「偉英」交付愷他命後自
    行送予綽號「蟲蟲」之成年人，惟嗣後因故仍由被告甲○○
    為之，此部分通訊監察譯文內容尚不足以作為對被告甲○○
    有利之認定。
八、犯罪事實二、(七)部分（即被告戊○○、丁○○、丙○○共同
    販賣甲基安非他命予真實姓名年籍不詳、綽號「志豪」之成
    年人之犯行）
  (一)被告戊○○於本院準備及審理程序坦承於98年1 月10日販賣
    甲基安非他命予真實姓名年籍不詳、綽號「志豪」之成年人
    之犯罪事實（見本院卷卷一第123 頁、第212 頁、同上卷卷
    二第243 頁），被告丙○○及其辯護人則辯稱：被告丙○○
    並未幫綽號「志豪」之成年人購買毒品，而係為自己購買毒
    品，因當時積欠被告戊○○款項，始謊稱為綽號「志豪」之
    成年人代購毒品；被告丁○○則辯稱：伊並未將甲基安非他
    命交由丙○○轉交真實姓名年籍不詳綽號「志豪」之成年人
    等語，辯護人則為被告丁○○辯護稱：本件證人多為同案共
    犯，而共犯間常有利害關係，可能為脫免己身罪責而誣指其
    他共犯，渠等證詞可信度較低，而核之通訊監察譯文內容均
    用詞隱諱，無從確切得知有無毒品交易，亦不得逕以之作為
    認定犯罪之依據乙節，惟查：
  1.證人即共同被告戊○○於本院99年4 月27日審理程序中證稱
    ：被告丙○○曾表示綽號「志豪」之人要購買甲基安非他命
    ，伊將毒品交付予被告丙○○之後，並由被告丙○○向「志
    豪」收錢，然被告丙○○竟將毒品遺失，因伊將毒品放在家
    中，遂要被告丁○○將毒品交予被告丙○○等語（見本院卷
    卷二第80頁至第83頁背面）。
  2.證人即共同被告丙○○於警詢、偵查中證稱：98年1 月10日
    伊幫被告戊○○送甲基安非他命給「志豪」，但在路上不小
    心把甲基安非他命弄丟，遂致電被告戊○○告知此事，當時
    被告戊○○還質疑伊是否私吞毒品，並要伊向「志豪」先收
    取2,500 元，又要伊至其家中再向被告丁○○拿甲基安非他
    命，伊即將收取之2,500 元交予被告丁○○，被告丁○○則
    交付一包重量約0.6 公克之甲基安非他命予伊轉交給「志豪
    」等語（見98年度偵字第4430號卷第18、19頁、第51頁）。
  3.上開證述內容均核與被告戊○○所持用之行動電話門號0000
    000000號與被告丙○○所持用之行動電話門號0000000000號
    於98年1 月10日下午3 時36分44秒、3 時43分17秒、6 時52
    分14秒之通訊監察譯文相互吻合（見本院卷卷二第143 頁背
    面至第145 頁），堪以採信。
  4.綜上，被告戊○○、丁○○、丙○○於98年1 月10日共同販
    賣甲基安非他命予真實姓名年籍不詳、綽號「志豪」之成年
    人之事實，應堪以認定。
  (二)被告丙○○及其辯護人雖以前詞置辯，惟被告丙○○2 度於
    警詢、偵查中自承其交付毒品、收取價金之行為，並就其間
    曾遺失毒品再行向被告丁○○拿取毒品之經過，陳述詳盡明
    確，亦核與通訊監察譯文內容完全一致（見本院卷卷二第14
    3 頁背面至第145 頁），況被告丙○○已逾而立之年，並非
    毫無社會經驗之人，應明白販賣毒品罪責之重，仍於警詢、
    偵查中坦認一切所為，益徵確有其事無訛，嗣後竟改稱「志
    豪」為其捏造虛構，顯係臨訟脫罪卸責之詞，自難採信。
  (三)另被告丁○○及其辯護人雖以前詞置辯，然被告丙○○於遺
    失毒品後，受被告戊○○指示向被告丁○○再行拿取甲基安
    非他命，並將「志豪」交付之2,500 元交予被告丁○○等節
    ，業經證人戊○○、丙○○證稱如前，並佐以通訊監察譯文
    為憑，顯見被告丁○○確有交付甲基安非他命並收取販毒款
    項，至證人戊○○雖於本院99年4 月27日審理程序中證稱：
    98年1 月10日伊賣給「志豪」甲基安非他命2,000 元，該價
    金由被告丙○○幾天後交給伊云云（見本院卷卷二第80、81
    頁），證人丙○○則於本院99年6 月1 日審理程序中證稱：
    98年1 月10日當時伊係自行至被告戊○○房間拿取毒品，伊
    忘記當時被告丁○○有無在場，且伊並未拿販毒所得給被告
    丁○○，伊也不記得偵查中為何向檢察官陳稱有將2,500 元
    交給被告丁○○，而譯文中所指「他的錢拿給他」是指伊返
    還積欠被告丁○○之債務，伊忘記於警詢及偵查中所述關於
    被告丁○○部分云云（見本院卷卷二第114 頁、第116 頁）
    ，然參照前開證人丙○○於警詢、偵查中之證述，以及上揭
    譯文內容，足認被告戊○○等人販予「志豪」之價格應為2,
    500 元無疑，至該價值2,000 元之甲基安非他命應係另一筆
    毒品交易，被告戊○○雖為前開證稱，可能係時間已久記憶
    模糊所致，惟仍無礙於本件犯罪事實之認定，又被告丙○○
    確將先行向「志豪」收取之款項交付予被告丁○○，均如前
    述，被告戊○○、丙○○竟仍改稱如前，被告丙○○更稱忘
    記當時警詢、偵查中何以如此陳稱，益徵渠2 人曲意迴護被
    告丁○○之心，是該改稱之證詞自不足採。
九、犯罪事實二、(八)部分（即被告戊○○、丁○○、己○○共同
    販賣甲基安非他命、愷他命予真實姓名年籍不詳之成年女子
    之犯行）
  (一)被告戊○○於偵查中、本院準備及審理程序坦承於98年1 月
    10日販賣愷他命予位於臺北縣蘆洲市某處、真實姓名年籍不
    詳之成年女子之犯罪事實（見98年度偵字第1959號卷第173
    頁、本院卷卷一第73頁、第212 頁、同上卷卷二第243 頁）
    ，又於本院準備及審理程序坦承於98年1 月10日販賣甲基安
    非他命予位於臺北縣樹林市某處、真實姓名年籍不詳之女子
    之犯罪事實（見本院卷卷一第123 頁、第212 頁、同上卷卷
    二第243 頁）；被告己○○固承認曾與被告戊○○一同至臺
    北縣蘆洲市、樹林市某處分別交付愷他命、甲基安非他命予
    真實姓名年籍不詳之成年女子，惟其與辯護人辯稱：被告己○○應僅構成幫助販賣而非共同販賣一節；被告丁○○則辯
    稱：伊並未將甲基安非他命交由己○○轉交真實姓名年籍不
    詳之成年女子等語，辯護人則為被告丁○○辯護稱：本件證
    人多為同案共犯，而共犯間常有利害關係，可能為脫免己身
    罪責而誣指其他共犯，渠等證詞可信度較低，而核之通訊監
    察譯文內容均用詞隱諱，無從確切得知有無毒品交易，亦不
    得逕以之作為認定犯罪之依據乙節，惟查：
  1.證人即共同被告己○○於偵查中、本院99年6 月1 日審理程
    序中證稱：98年1 月10日伊在被告戊○○家中，先向被告戊○○、丁○○購得自行施用之甲基安非他命，當時被告丁○○接獲被告戊○○來電後，表示因伊對樹林一帶較為熟悉，
    遂要伊拿甲基安非他命、愷他命各1 包及500 元、紙條1張
    去給被告戊○○，該紙條上載有蘆洲市購買毒品之女子之姓
    名及聯絡電話，伊則將自行施用之甲基安非他命黏在腳上，
    要交給被告戊○○之毒品則用衛生紙包起來，並陪同被告戊○○前往臺北縣蘆洲市某處及臺北縣樹林市某處將毒品交付
    予他人等語（見98年度偵字第1959號卷第120 頁、本院卷卷
    二第106 頁至第109 頁）。
  2.證人即共同被告戊○○於偵查中、本院99年1 月5 日、99年
    6 月1 日審理程序中證稱：98年1 月10日伊與被告己○○送
    甲基安非他命去給位在臺北縣樹林市某處之女子，價格為2,
    500 元，因該女子先前欠伊1,500 元，故被告丁○○在電話
    中提及要伊向其收取4,000 元，伊等也有送愷他命予位在臺
    北縣蘆洲市某處之女子，價格是1,500 元，伊與被告丁○○
    在電話中提及毒品暗號時，被告丁○○亦知該暗號之意思為
    何等語（見98年度偵字第1959號卷第173 頁、本院卷卷二第
    6 頁至第11頁、第117 頁至第124 頁）。
  3.此外，復有被告戊○○所持用之行動電話門號0000000000號
    於98年1 月10日晚間9 時13分2 秒與真實姓名年籍不詳之女
    子所持用之行動電話門號0000000000號，以及與被告丁○○
    所持用之行動電話門號0000000000號於同日晚間9 時20分12
    秒、9 時32分44秒、9 時38分4 秒、9 時47分12秒之通訊監
    察譯文在卷可佐（見98年度偵字第6502號卷第100 頁、98年
    度偵字第1959號卷第114 頁至第116 頁、第166 頁）。
  4.綜上，被告戊○○、丁○○、己○○於98年1 月10日共同販
    賣甲基安非他命、愷他命予分別位於臺北縣樹林市、蘆洲市
    之真實姓名年籍不詳之成年女子之事實，應堪以認定。
  (二)被告丁○○及其辯護人雖以前詞置辯，惟其指示被告己○○
    攜帶毒品與被告戊○○一同前往交付等節，業經證人己○○
    、戊○○證稱如前，經核渠2 人之證述內容，諸如交付毒品
    地點、價格，甚且攜帶500 元供車輛加油費用等，均與通訊
    監察譯文吻合一致，足認信而有徵，上開所辯尚難採信，至
    被告戊○○雖證稱：被告丁○○不知伊在販賣毒品云云（見
    本院卷卷二第123 頁），然又稱：被告丁○○知悉通話中所
    述毒品暗號之意義等語（見本院卷卷二第124 頁），再參之
    前開被告戊○○與丁○○通訊監察譯文中，兩人多次就「男
    生」、價格等毒品暗語討論，被告丁○○並未表現任何不解
    、質疑之意，甚且提醒被告戊○○要向購買甲基安非他命之
    女子收取先前購毒之欠款，並提及被告己○○係將自行購買
    之甲基安非他命藏貼於其腳上，告知被告戊○○切勿混淆所
    攜之毒品等情，亦經被告丁○○於警詢、偵查中坦認無訛（
    見98年度偵字第1959號卷第193 頁至第195 頁、第211 頁）
    ，在在足認被告丁○○明知被告戊○○係販賣毒品，並與被
    告戊○○主觀上同具有販賣之犯意聯絡甚明，是被告戊○○
    前開陳述，顯係出於迴護其妻即被告丁○○所致，委無可採
    。
  (三)被告己○○與辯護人雖以前詞置辯，然聯絡毒品買賣、交付
    毒品、收取毒品買賣價金之行為，均屬販賣毒品罪構成要件
    之部分行為，苟參與其事，即係分擔實行犯罪行為，自應負
    共同販賣毒品之罪責，而被告己○○明白自承經被告丁○○
    交付毒品轉交予被告戊○○，並陪同被告戊○○前往臺北縣
    樹林市、蘆洲市某處將甲基安非他命、愷他命交付予真實姓
    名年籍不詳之女子，自難謂其未為販賣毒品之構成要件行為
    ，而被告戊○○、丁○○確有販賣毒品之犯意聯絡，詳如前
    述，被告己○○既受被告丁○○指示攜帶毒品、載有購毒者
    聯絡方式之紙條交予被告戊○○，並與其一同前去交付毒品
    ，更徵其與渠2 人間確具共同販賣毒品之犯意聯絡，縱被告
    己○○並未分得販毒所得，仍無解於其共同販賣毒品之罪責
    ，是上開所辯難認屬實，至被告戊○○雖證稱：被告己○○
    並未與伊一同販賣甲基安非他命、愷他命云云（見本院卷卷
    二第11頁），亦係考量與被告己○○間之情誼，而特意為不
    實之陳述，自無從取信於人，併予敘明。
十、上開犯罪事實二販賣毒品部分，被告戊○○業已坦承販賣第
    二級毒品甲基安非他命、第三級毒品愷他命，並每次獲利20
    0 元至300 元（見本院卷卷二第243 頁），被告丁○○、甲○○、丙○○、己○○既係與被告戊○○共同販賣第二級、
    第三級毒品，其與被告戊○○間自具營利之犯意聯絡無訛，
    況被告丁○○為被告戊○○之妻，兩人屬同財共居關係，甚
    且被告丁○○亦會提醒被告戊○○向真實不詳姓名之女子收
    取先前購毒欠款，詳如前述，而被告甲○○則自承：伊為被
    告戊○○送毒品給他人後，被告戊○○會拿甲基安非他命給
    伊施用（見98年度偵字第4624號卷第20頁、第53頁）等情，
    均足徵渠等主觀上確具有營利之意圖；而被告戊○○雖否認
    販賣第一級毒品海洛因予己○○，復按販賣海洛因係違法行
    為，非可公然為之，且有其獨特之販售通路及管道，復無公
    定價格，容易增減分裝之份量，而每次買賣之價量，可能隨
    時依雙方關係深淺、資力、需求量及對行情之認知、來源是
    否充裕、查緝鬆嚴、購買者被查獲時供述購買對象之可能風
    險評估等，而異其標準，非可一概而論。準此，本案被告戊○○於偵審時均否認犯行，本院自無從查得其購入之真正價
    格，及其不法販賣與證人己○○可獲得具體利潤之金額為何
    ，然而，近年來政府為杜絕毒品之氾濫，對於查緝施用及販
    賣毒品之工作，無不嚴加執行，販賣第一級毒品罪又係死刑
    、無期徒刑以上之重罪，設若無利可圖或有特別情形，衡情
    一般持有毒品之人當無輕易將所持海洛因轉售他人而甘冒於
    再次向他人購買時，而有被查獲移送法辦並受長期自由刑或
    生命刑剝奪危險之理；且不論係以何包裝之海洛因，均可任
    意分裝或增減其份量，而每次買賣之價量，亦隨前開因素而
    為機動地調整，因之販賣之利得，除經坦承犯行，或帳冊價
    量均臻明確外，委難察得實情，職是之故，縱未確切查得販
    賣賺取之實際差價，但除別有事證，足認係按同一價格轉讓
    ，確未牟利外，尚難執此即認非法販賣之事證有所不足，致
    知過坦承者難辭重典，飾詞否認者反得逞僥倖，而失情理之
    平，況被告戊○○於販售海洛因予己○○之通訊監察譯文內
    容中（見98年度偵字第1959號卷第63頁），表示「錢到了我
    馬上就好了」，足認被告戊○○確有從中賺取買賣差價牟利
    之意圖甚明。
十一、犯罪事實三部分（即被告戊○○持有子彈、槍枝及其主要
      組成零件、被告丙○○持有具殺傷力子彈、寄藏槍枝主要
      組成零件之犯行、被告甲○○寄藏槍、彈之犯行）：
    (一)查被告戊○○於本院準備及審理程序中坦認上開持有槍枝
      主要組成零件之犯行（見本院卷卷一第123 頁、第212 、
      213 頁），而被告丙○○亦於偵查中、本院準備及審理程
      序時自白持有具殺傷力子彈、寄藏槍枝主要組成零件之犯
      行（見98年度偵字第4430號卷第50頁、本院卷卷一第164
      頁、同卷卷二第243 頁），復有現場照片29張在卷可佐（
      見98年度偵字第4430號卷第43頁至第46頁），而扣案之口
      徑9mm 制式子彈，經試射後均可擊發，具有殺傷力等情，
      有內政部警政署刑事警察局98年4 月16日刑鑑字第098003
      8698號鑑驗書、98年7 月28日刑鑑字第0980102048號函附
      卷足憑（見98年度偵字第1959號卷第226 頁至第231 頁、
      本院卷卷一第126 頁），另所扣得之土造金屬槍管、土造
      金屬撞針各1 支，則屬內政部86年11月24日臺（86）內警
      字第8670683 號公告之槍砲主要組成零件一節，亦有內政
      部98年4 月27日內授警字第0980870681號函可資為憑（見
      98年度偵字第4430號卷第64、65頁），足認渠2 人之自白
      與事實相符，是被告戊○○持有槍枝主要組成零件、被告
      丙○○持有具殺傷力子彈、寄藏槍枝主要組成零件之犯罪
      事證明確，犯行洵堪認定，應予依法論科。
    (二)另被告甲○○坦承非法寄藏具殺傷力槍、彈之犯罪事實，
      被告戊○○則矢口否認非法持有槍、彈之犯行，辯稱：自
      被告甲○○處查獲之槍、彈並非伊所有等語，辯護人則為
      被告戊○○辯護稱：被告戊○○於98年1 月間已遭羈押，
      自不可能於如起訴書所載98年3 月間將槍、彈交予被告甲○○，足見其於偵查中之證述並不可採，又依據證人甲○○於審理程序中之證述，查獲之槍彈亦可能為綽號「小冰
      」之人趁機栽贓乙節，惟查：
    1.證人即共同被告甲○○於警詢、偵查中證稱：98年3 月18
      日警方於伊住處1 樓樓梯間，查獲改造槍枝及子彈，前開
      槍、彈為被告戊○○所有，於98年1 月間即被告戊○○遭
      查獲前一星期某日，在其三重市○○○路4 樓住處交給伊
      寄放，伊遂將該等槍、彈藏放於伊住處樓梯間，伊不知道
      為何被告戊○○託伊藏放槍、彈，但因被告戊○○對伊很
      好又很疼伊兒子，伊不知如何拒絕等語（見98年度偵字第
      4624號卷第14頁、第51頁），核以甲○○2 度明確指證前
      開槍、彈為被告戊○○所有並交付藏放，細節完整詳盡，
      前後始終如一，且其業已坦承犯行，與被告戊○○間難謂
      有何利害關係，應無攀誣陷害之理，況被告戊○○自承與
      甲○○為友人（見98年度偵字第1959號卷第137 頁），甲○○亦稱與被告戊○○關係良好，渠等彼此間既無怨恨仇
      隙，甲○○更無需設詞誣陷被告戊○○，進而招致偽證重
      罪之可能及必要，是其證詞應屬可信。
    2.而扣案之手槍2 支（槍枝管制編號：0000000000號、0000
      000000號），均係改造手槍，前者由仿FN廠1910型半自動
      手槍製造之槍枝，後者則由仿WALTHER 廠PPK/S 型半自動
      手槍製造之槍枝，均換裝土造金屬槍管而成，擊發功能正
      常，可供擊發適用子彈使用，均認具殺傷力，以及扣案之
      子彈18顆，均係非制式子彈，由金屬彈殼組合直徑8.0 ±
      0.5mm 金屬彈頭而成，經試射後，其中13顆可擊發，認均
      具殺傷力，另3 顆無法擊發，認不具殺傷力，餘2 顆可擊
      發，惟發射動能不足，認不具殺傷力一節，有內政部警政
      署刑事警察局98年4 月22日刑鑑字第0980038692號鑑驗書
      、98年11月24日刑鑑字第0980158039號函附卷可佐（見98
      年度偵字第4624號卷第65頁至第68頁、本院卷卷一第208
      頁）。
    3.至證人甲○○於本院99年10月5 日審理程序中改稱：伊去
      被告戊○○家中時，被告戊○○表示要將槍、彈拿去藏放
      ，伊表示可放到友人家中，經被告戊○○同意後，遂一同
      將槍、彈拿去寄放在綽號「小冰」之友人處，當時伊等將
      槍、彈放在包包內，之後因「小冰」要搬家，且得知被告
      戊○○出事，要伊將寄放物品取走，伊才將前開槍、彈藏
      放在伊住處樓梯間，而伊與「小冰」是廟會活動認識之朋
      友，伊不知道「小冰」搬家後之詳細地址，當時伊等並未
      告知「小冰」包包內放有槍、彈，「小冰」也未詢問，遂
      將該包包隨便放在其家中某處，又偵查中因檢察官並未問
      及此一部份，伊亦未提及云云（見本院卷卷二第230 頁背
      面至第233 頁），惟證人甲○○業已明確被告戊○○交付
      槍、彈藏放之經過，其歷經警詢、偵查，甚且本院準備程
      序、歷次審理程序，均未提及綽號「小冰」之人，竟於案
      發後1 年餘改稱如前，自非無疑，況依甲○○所述，綽號
      「小冰」之人係因廟會活動認識之人，渠等交誼並非深刻
      ，甲○○甚且不知其遷移後之詳細地址，竟可隨意將違禁
      品之槍、彈寄藏於「小冰」家中，而綽號「小冰」之人亦
      未加詢問包包之內容物居然允以寄放，上開情節顯與一般
      常理大相逕庭，難認屬實，辯護人據以證人甲○○前開證
      述內容推論係「小冰」栽贓槍枝，亦非可採，況甲○○縱
      改稱如前，其仍明確證稱查獲之槍、彈乃被告戊○○所有
      ，益徵辯護人前開所辯並無理由。
    (三)另辯護人又辯稱：被告戊○○於98年1 月間已遭羈押，自
      不可能於如起訴書所載98年3 月間將槍、彈交予被告甲○○乙節，然核之證人甲○○於警詢中明確證稱：被告戊○○於98年1 月間某日將槍、彈交予伊藏放等語（見98年度
      偵字第4624號卷第14頁），偵查中亦稱：被告戊○○於98
      年查獲前1 星期交給伊等語（見98年度偵字第4624號卷第
      51頁），於本院審理程序中再度明確證稱：被告戊○○是
      在其出事前一星期將槍彈拿給伊等語（見本院卷卷二第23
      0 頁背面），足認被告戊○○應於98年1 月20日前一星期
      之某日將前開槍、彈交予甲○○無訛，起訴書雖記載為98
      年3 月11日，然應係誤以被告甲○○於98年3 月18日遭搜
      索前一星期所致，應加以更正，是辯護人執此為辯，亦不
      足採。
十二、犯罪事實四部分（即被告戊○○施用第一級毒品海洛因、
      第二級毒品甲基安非他命之犯行）：
      前開犯罪事實業經被告戊○○於警詢、偵查及本院審理程
      序時坦認在卷（見98年度偵字第1959號卷第13、14頁、第
      50頁、第222 頁、本院卷卷二第243 頁），而其於98年1
      月20日同意員警採尿後所採集之尿液，經送臺灣尖端先進
      生技醫藥股份有限公司以「酵素免疫分析法」初步檢驗、
      「氣相層析質譜儀法」確認檢驗之檢驗結果，均呈鴉片類
      、安非他命類、嗎啡、甲基安非他命陽性反應，此有上開
      公司98年2 月4 日濫用藥物檢驗報告及臺北市政府警察局
      偵辦毒品案件尿液檢體委驗單各1 份在卷可稽（見98年度
      毒偵字第211 號卷第55頁、第57頁），而扣案之粉末27包
      （合計淨重7.09公克）經檢驗結果，確含第一級毒品海洛
      因，此有法務部調查局濫用藥物實驗室98年2 月19日調科
      壹字第09823005260 號鑑定書1 紙在卷足憑（見98年度偵
      字第1959號卷第126 頁）可資佐證，足認被告戊○○之自
      白與事實相符，又其因施用毒品案件，經臺灣板橋地院以
      92年度毒聲字第587 號裁定觀察、勒戒後，認有繼續施用
      毒品之傾向，經依同法院92年度毒聲字第995 號裁定令入
      戒治處所施以強制戒治，嗣經同法院以92年度毒聲字第30
      74號裁定停止戒治釋放出所，所餘戒治期間付保護管束，
      於於93年3 月20日交付保護管束期滿未經撤銷，視為已執
      行完畢，並經臺灣板橋地方法院檢察署檢察官以93年度戒
      毒偵字第204 號、第205 號為不起訴處分確定等情，有臺
      灣高等法院被告前案紀錄表1 份在卷可參，是被告戊○○
      前因施用毒品案件，經送強制戒治執行完畢釋放後，5 年
      內再犯本件施用毒品犯罪事證明確，犯行洵堪認定，應予
      依法論科。
十三、犯罪事實五部分（即被告戊○○持有第二級毒品大麻之犯
      行）：
      上開犯罪事實亦經被告戊○○於警詢、偵查及本院審理程
      序時自白不諱（見98年度偵字第1959號卷第12頁、第50、
      51頁、第222 頁、本院卷卷一第212 頁），又扣案之煙草
      4 包（合計淨重3.73公克）經檢驗結果，確屬第二級毒品
      大麻，此有法務部調查局98年3 月6 日調科壹字第098230
      08070 號鑑定書1 紙附卷足憑（見98年度偵字第1959號卷
      第127 頁），而被告於98年1 月20日同意員警採尿後所採
      集之尿液，經送臺灣尖端先進生技醫藥股份有限公司以「
      酵素免疫分析法」初步檢驗、「氣相層析質譜儀法」確認
      檢驗之檢驗結果，並未驗出大麻代謝物陽性反應，此有上
      開公司98年2 月4 日濫用藥物檢驗報告及臺北市政府警察
      局偵辦毒品案件尿液檢體委驗單各1 份在卷可稽（見98年
      度毒偵字第211 號卷第55頁、第57頁），足見被告戊○○
      並未施用第二級毒品大麻，亦核與其自白相符，是被告戊○○持有第二級毒品大麻之犯罪事證明確，犯行洵堪認定
      ，應予依法論科。
十四、犯罪事實六部分（即被告甲○○施用第一級毒品海洛因、
      第二級毒品甲基安非他命之犯行）：
      除被告甲○○於警詢、偵查及本院審理程序之自白外（見
      98年度偵字第4624號卷第20頁、第51頁、本院卷卷二第24
      3 頁背面），其於98年3 月19日同意員警採尿後所採集之
      尿液，經送臺灣尖端先進生技醫藥股份有限公司以「酵素
      免疫分析法」初步檢驗、「氣相層析質譜儀法」確認檢驗
      之檢驗結果，均呈鴉片類、安非他命類、嗎啡、甲基安非
      他命陽性反應，此有上開公司98年3 月27日濫用藥物檢驗
      報告及臺北市政府警察局偵辦毒品案件尿液檢體委驗單各
      1 份在卷可稽（見98年度毒偵字第744 號卷第19頁、第21
      頁），足認被告甲○○之自白與事實相符，而按「修正毒
      品危害防制條例就施用毒品者，祇於『初犯』及『5 年後
      再犯』二種情形，有其追訴條件之限制，即須於初犯經觀
      察、勒戒或強制戒治釋放後，5 年內均無施用毒品之行為
      ，始能認其前所實施之觀察、勒戒或強制戒治已足遮斷毒
      癮，而得於5 年後再犯時，再予適用初犯之規定，重行觀
      察、勒戒等程序。倘5 年內已經再犯，被依法追訴處罰，
      縱其第3 次（或第3 次以上）施用毒品之時間在初犯釋放
      5 年以後，即與『5 年後再犯』之情形有別，且因已於『
      5 年內再犯』，顯見其再犯率甚高，原實施觀察、勒戒或
      強制戒治，已無法收其實效，而無5 年戒斷期之存在，自
      無再經觀察、勒戒及強制戒治之必要，應由檢察官逕行起
      訴，始符新法修正之本旨。」（最高法院95年度臺非字第
      59號、第65號判決、最高法院96年度第3 次刑事庭會議決
      議參照）。而被告甲○○前因施用第二級毒品案件，經依
      臺灣臺北地方法院以89年度毒聲字第1935號裁定送觀察、
      勒戒後，認有繼續施用毒品之傾向，再經同法院以89年度
      毒聲字第2193號裁定令入戒治處所施以強制戒治1 年，因
      於戒治執行中處遇成效合格而釋放出所，並交付保護管束
      ，迄90年9 月2 日保護管束期滿未經撤銷，視為執行完畢
      ，並經臺灣臺北地方法院檢察署檢察官以90年度戒毒偵字
      第213 號為不起訴處分確定。復因施用毒品案件，經本院
      以92年度易字第346 號判決處有期徒刑7 月確定，甫於93
      年11月1 日縮刑期滿執行完畢等情，有臺灣高等法院被告
      前案紀錄表1 份在卷可參，揆諸上開說明，被告甲○○本
      件犯行即與毒品危害防制條例第20條第3 項所指「5 年後
      再犯」之情形不同，應依法訴追審理，是其本件施用毒品
      犯罪事證明確，犯行洵堪認定，應予依法論科。
十五、綜上，被告戊○○販賣及轉讓第一級毒品海洛因、第二級
      毒品甲基安非他命、販賣第三級毒品愷他命、持有第二級
      毒品大麻、施用第一級毒品海洛因、第二級毒品甲基安非
      他命，以及未經許可持有槍、彈及槍枝主要組成零件；被
      告丁○○販賣第二級毒品甲基安非他命、販賣及轉讓第三
      級毒品愷他命；被告丙○○販賣第二級毒品甲基安非他命
      、未經許可持有子彈及寄藏槍枝主要組成零件；被告甲○○轉讓第一級毒品海洛因、販賣第二級毒品甲基安非他命
      、販賣第三級毒品愷他命、未經許可持有槍、彈，以及施
      用第一級毒品海洛因、第二級毒品甲基安非他命；被告己○○販賣第二級毒品甲基安非他命、第三級毒品愷他命之
      犯行，均堪以認定。
十六、查被告等人所為上開行為後，毒品危害防制條例第4 條、
      第17條業已修正，並於98年5 月20日公佈，經查：
    (一)販賣第一級毒品部分：修正前毒品危害防制條例第4 條第
      1 項之規定為：「製造、運輸、販賣第一級毒品者，處死
      刑或無期徒刑；處無期徒刑者，得併科新臺幣1 千萬元以
      下罰金」，修正後則規定為：「製造、運輸、販賣第一級
      毒品者，處死刑或無期徒刑；處無期徒刑者，得併科新臺
      幣2 千萬元以下罰金」，比較新舊法之結果，以修正前之
      舊法有利於被告戊○○，依刑法第2 條第1 項前段之規定
      ，自應適用行為時即修正前毒品危害防制條例第4 條第1
      項之規定。
    (二)販賣第二級毒品部分：修正前毒品危害防制條例第4 條第
      2 項之規定為：「製造、運輸、販賣第二級毒品者，處無
      期徒刑或7 年以上有期徒刑，得併科新臺幣7 百萬元以下
      罰金」，修正後則規定為：「製造、運輸、販賣第二級毒
      品者，處無期徒刑或7 年以上有期徒刑，得併科新臺幣1
      千萬元以下罰金」，比較新舊法之結果，以修正前之舊法
      有利於被告戊○○、丁○○、丙○○、甲○○、己○○，
      依刑法第2 條第1 項前段之規定，自應適用行為時即修正
      前毒品危害防制條例第4 條第2 項之規定
    (三)販賣第三級毒品部分：修正前毒品危害防制條例第4 條第
      3 項之規定為：「製造、運輸、販賣第三級毒品者，處五
      年以上有期徒刑，得併科新臺幣五百萬元以下罰金」，修
      正後則規定為：「製造、運輸、販賣第三級毒品者，處五
      年以上有期徒刑，得併科新臺幣七百萬元以下罰金」，比
      較新舊法之結果，以修正前之舊法有利於被告戊○○、丁○○、甲○○、己○○，依刑法第2 條第1 項前段之規定
      ，自應適用行為時即修正前毒品危害防制條例第4 條第3
      項之規定
    (四)減刑部分：修正前毒品危害防制條例第17條之規定為：「
      犯第4 條第1 項至第4 項、第5 條第1 項至第4 項前段、
      第6條 第1 項至第4 項、第7 條第1 項至第4 項、第8 條
      第1 項至第4 項、第10條或第11條第1 項、第2 項之罪，
      供出毒品來源，因而破獲者，得減輕其刑」，修正後則規
      定：「犯第4 條至第8 條、第10條或第11條之罪，供出毒
      品來源，因而查獲其他正犯或共犯者，減輕或免除其刑。
      犯第4 條至第8 條之罪於偵查及審判中均自白者，減輕其
      刑」，而本件被告戊○○就所犯轉讓第一級毒品海洛因罪
      （己○○部分）、販賣第三級毒品愷他命罪於偵查及審判
      中均自白，被告己○○所犯販賣第二級毒品甲基安非他命
      、第三級毒品愷他命亦均自白（詳後述），倘適用修正後
      該條例之規定，應依該條例第17條第2 項規定減輕其刑，
      則其所犯各罪之法定本刑無期徒刑、有期徒刑、罰金，分
      別可減為20年以下15年以上有期徒刑，原有期徒刑及罰金
      之二分之一，是比較後應以修正後毒品危害防制條例對於
      被告較為有利。
    (五)經綜合比較後，本件應以修正前之法律規定顯較修正後有
      利於被告戊○○（除販賣第三級毒品部分外）、丁○○、
      丙○○、甲○○，依刑法第2 條第1 項前段之規定，自應
      適用修正前之毒品危害防制條例第4 條之規定，至被告戊○○所涉販賣第三級毒品、被告己○○販賣第二級及第三
      級毒品部分，經整體比較結果，則應以修正後之規定較有
      利於被告戊○○、己○○，依刑法第2 條第1 項擔書之規
      定，應適用修正後之毒品危害防制條例第4 條第2 項、第
      3 項、第17條第2 項。
十七、論罪部分：
    (一)核被告戊○○所為，係犯1 次修正前毒品危害防制條例第
      4 條第1 項之販賣第一級毒品海洛因罪、5 次同條例第8
      條第1 項之轉讓第一級毒品海洛因罪、6 次修正前同條例
      第4 條第2 項之販賣第二級毒品甲基安非他命罪、4 次修
      正後同條例第4 條第3 項之販賣第三級毒品愷他命罪、1
      次同條例第11條第2 項持有第二級毒品大麻罪、1 次同條
      例第10條第1 項施用第一級毒品海洛因罪、1 次同條例第
      10條第2 項施用第二級毒品甲基安非他命罪，3 次藥事法
      第83條第1 項轉讓禁藥罪，以及槍砲彈藥刀械管制條例第
      8 條第4 項未經許可持有槍枝罪、同條例第12條第4 項未
      經許可持有子彈罪，及同條例第13條第4 項未經許可持有
      槍枝主要組成零件罪；被告丁○○係犯4 次修正前毒品危
      害防制條例第4 條第2 項之販賣第二級毒品甲基安非他命
      罪、1 次修正前同條例販賣第三級毒品愷他命罪、2 次同
      條例第8 條第3 項之轉讓第三級毒品愷他命罪；被告丙○○係犯2 次修正前毒品危害防制條例第4 條第2 項之販賣
      第二級毒品甲基安非他命罪、槍砲彈藥刀械管制條例第12
      條第4 項未經許可持有子彈罪及同條例第13條第4 項之未
      經許可寄藏槍枝主要組成零件罪；被告甲○○係犯1 次毒
      品危害防制條例第8 條第1 項之轉讓第一級毒品海洛因罪
      、2 次修正前同條例第4 條第2 項之販賣第二級毒品甲基
      安非他命罪、1 次修正前同條例第4 條第3 項販賣第三級
      毒品愷他命罪、1 次同條例第10條第1 項施用第一級毒品
      海洛因罪、同條例第10條第2 項施用第二級毒品甲基安非
      他命罪，以及槍砲彈藥刀械管制條例第8 條第4 項未經許
      可寄藏槍枝罪、第12條第4 項未經許可寄藏子彈罪；被告
      己○○1 次修正後毒品危害防制條例第4 條第2 項之販賣
      第二級毒品甲基安非他命罪、1 次修正後同條例第4 條第
      3 項之第三級毒品愷他命罪。公訴意旨認被告戊○○、甲○○所為犯罪事實二、(一)部分係犯修正前毒品危害防制條
      例第4 條第1 項之販賣第一級毒品海洛因罪，查證人庚○○雖曾於警詢、偵查中證稱：伊向被告戊○○拿取毒品施
      用並未付費，均以載送其之車資抵算乙節（見98年度偵字
      第1959號卷第83頁、第91頁），然經於本院審理程序中再
      行向證人庚○○確認以車資抵作毒品價金之方式，其則陳
      稱每次車資約200 餘元，而被告戊○○、甲○○（僅98年
      1 月5 日該次）所交付之海洛因價值則高達500 元至1,00
      0 元，相差近2 倍至5 倍之多，參以海洛因係嚴格查禁而
      來源受限之管制毒品，倘被告戊○○、甲○○確有圖利之
      意圖，焉有可能以如此懸殊之價差販售予庚○○，顯與一
      般經驗法則有違，況證人庚○○於警詢、本院審理程序中
      亦稱：98年1 月10日因毒癮發作而去找被告戊○○，被告
      戊○○也有給伊1 包海洛因，當天伊沒有搭載被告戊○○
      ，……，伊並非以抵充車資之方式向被告戊○○購買海洛
      因，而是因伊被告戊○○要海洛因，故不好意思向其收取
      車資（見98年度偵字第1959號第81頁、本院卷卷一第222
      頁、第224 頁），是證人庚○○於未搭載被告戊○○之際
      ，仍會因毒癮而向被告戊○○索要海洛因，更足認被告戊○○應非以毒品抵付計程車車資，而係因多次免費轉讓毒
      品予庚○○，庚○○遂無償搭載被告戊○○，從而此部分
      應僅構成轉讓第一級毒品海洛因，公訴意旨認被告戊○○
      、甲○○此部分之犯行成立販賣第一級毒品海洛因罪，尚
      有誤會，惟其基本社會事實既屬同一，爰依刑事訴訟法第
      300 條變更起訴法條（法條諭知見本院卷卷二第245 頁背
      面）；其次，起訴意旨認被告丙○○、甲○○所為犯罪事
      實三部分，各係犯槍砲彈藥刀械管制條例第13條第4 項之
      持有槍枝主要零件罪、同條例第8 條第4 項及第12條第4
      項之持有槍、彈罪，惟按槍砲彈藥刀械管制條例所稱「持
      有」，指就槍械執持占有而言。行為人主觀上須對槍械有
      執持占有之意思，客觀上有足以顯示實現其占有物上權利
      之行為，亦即必須行為人對該物有支配之意思，並實際上
      已將之移入自己事實上得為支配之狀態，始足當之（最高
      法院98年度臺上字第854 號判決意旨可資參照），而被告
      丙○○自承：槍枝零件係被告戊○○寄放，並交代伊要收
      好等語（見98年度偵字第4430號卷第16頁、第50頁），被
      告甲○○則稱：被告戊○○寄放槍彈，並要伊拿去藏起來
      ，伊遂將槍彈藏放於樓梯間下方等語（見98年度偵字第46
      24號卷第14頁、第51頁），足認渠2 人係受被告戊○○之
      託寄放前開槍枝主要組成零件及槍、彈，並為之隱藏，自
      非持有該等物品甚明，公訴意旨有所誤解，惟因所犯均為
      相同之法條，自毋庸變更起訴法條（罪名諭知見本院卷卷
      二第245 頁背面）；再者，被告戊○○未經許可持有第二
      級毒品大麻部分，公訴人雖未引用毒品危害防制條例第11
      條第2 項之規定，惟既已於起訴書事實欄明確記載此部分
      之事實，則被告戊○○持有第二級毒品大麻部分業經起訴
      ，本院自應加以裁判。
    (二)犯罪事實二、(一)2.部分，被告戊○○、甲○○就此轉讓第
      一級毒品海洛因予庚○○之犯行，犯罪事實二、(二)2.部分
      ，被告戊○○、丁○○就此販賣第二級毒品甲基安非他命
      予己○○之犯行，犯罪事實二、(二)3.部分，被告戊○○、
      甲○○就此販賣第二級毒品甲基安非他命予己○○之犯行
      ，犯罪事實二、(二)4.部分，被告戊○○、丁○○、丙○○
      、甲○○就此販賣第二級毒品甲基安非他命之犯行，犯罪
      事實二、(六)1.部分，被告戊○○、丁○○就此販賣第三級
      毒品愷他命予真實姓名年籍不詳綽號「蟲蟲」之成年人之
      犯行，犯罪事實二、(六)2.部分，被告戊○○、甲○○就此
      販賣第三級毒品愷他命予真實姓名年籍不詳綽號「蟲蟲」
      之成年人之犯行，犯罪事實二、(七)部分，被告戊○○、丁○○、丙○○就販賣第二級毒品甲基安非他命予真實姓名
      年籍不詳綽號「志豪」之成年人之犯行，犯罪事實二、(八)
      部分，被告戊○○、丁○○、己○○就販賣第二級毒品甲
      基安非他命予位於臺北縣樹林市某處之真實姓名年籍不詳
      之成年女子，以及販賣第三級毒品愷他命予位於臺北縣蘆
      洲市某處之真實姓名年籍不詳之成年女子之犯行，均有犯
      意聯絡及行為分擔，應論以共同正犯。
    (三)被告戊○○等人施用、轉讓、販賣前持有第一級毒品海洛
      因、第二級毒品甲基安非他命、第三級毒品愷他命之低度
      行為，分別為施用、轉讓、販賣之高度行為所吸收，均不
      另論罪。而被告丙○○持有槍枝主要組成零件，以及被告
      甲○○持有槍、彈之行為，係寄藏之當然結果，亦不另論
      罪。被告戊○○以一持有行為同時持有槍枝主要組成零件
      、槍枝、子彈，係一行為觸犯前述槍砲彈藥刀械管制條例
      第8 條第4 項、第12條第4 項、第13條第4 項之罪，被告
      甲○○亦以一行為同時持有槍、彈，而觸犯同條例第8 條
      第4 項、第12條第4 項之罪，均為想像競合犯，應依刑法
      第55條之規定，分別從一重之槍砲彈藥刀械管制條例第8
      條第4 項之未經許可持有、寄藏可發射子彈具有殺傷力之
      改造手槍罪處斷。又被告戊○○自承於於98年1 月20日同
      時施用第一級毒品海洛因、第二級毒品甲基安非他命一情
      （見本院卷卷二第243 頁），為一行為觸犯毒品危害防制
      條例第10條第1 項、第2 項之罪，亦屬想像競合犯，應依
      刑法第55條之規定，從一重施用第一級毒品罪處斷，公訴
      意旨認此部分為數罪併罰，容有誤會。另被告戊○○1 次
      販賣第一級毒品海洛因、5 次轉讓第一級毒品海洛因、6
      次販賣第二級毒品甲基安非他命、4 次販賣第三級毒品愷
      他命、1 次持有第二級毒品大麻、1 次施用第一級毒品海
      洛因、3 次轉讓禁藥甲基安非他命、未經許可非法持有槍
      枝，而被告丁○○所犯4 次販賣第二級毒品甲基安非他命
      、1 次販賣第三級毒品愷他命、2 次轉讓第三級毒品愷他
      命，另被告丙○○2 次販賣第二級毒品甲基安非他命、未
      經許可持有子彈及寄藏槍枝主要組成零件，及被告甲○○
      1 次轉讓第一級毒品海洛因、2 次販賣第二級毒品甲基安
      非他命、1 次販賣第三級毒品愷他命、1 次施用第一級毒
      品海洛因、1 次施用第二級毒品甲基安非他命、未經許可
      非法寄藏槍枝，與被告己○○1 次販賣第二級毒品甲基安
      非他命、1 次販賣第三級毒品愷他命，犯意各別，行為互
      殊，均應予分論並罰。
    (四)被告戊○○、甲○○、己○○曾犯事實欄所示毒品危害防
      制條例等犯行，並受徒刑執行完畢，有臺灣高等法院被告
      前案紀錄表附卷可佐，5 年以內故意再犯前開之罪，均為
      累犯，均應依刑法第47條第1 項規定加重其刑，至被告戊○○所犯販賣第一級毒品之法定刑為死刑、無期徒刑，渠
      3 人其所犯販賣第二級毒品之法定刑包含無期徒刑，依法
      自不得加重，此部分爰均不加重其刑。而被告戊○○就轉
      讓第一級毒品海洛因予己○○、販賣第三級毒品愷他命予
      陳世安、「蟲蟲」之成年人、真實姓名年籍不詳之成年女
      子之犯行，於偵查及本院審理程序中坦認不諱（見98年度
      偵字第1959號卷第171 頁至第173 頁、第254 、255 頁、
      本院卷卷一第73頁、第123 頁、第212 頁、同上卷卷二第
      243 頁），自應依修正後毒品危害防制條例第17條第2 項
      之規定，均減輕其刑，又被告戊○○所犯刑之加重及減輕
      ，依法應先加後減之。另按毒品危害防制條例第17條第2
      項「犯第4 條至第8 條之罪於偵查及審判中均自白者，減
      輕其刑」，係指偵查及審判中均有自白而言。而所謂自白
      乃對自己已經構成犯罪要件之事實全部或主要部分為肯定
      供述之意（最高法院99年度臺上字第110 號、99年度臺上
      字第2602號判決意旨可資參照），而被告己○○對於98年
      1 月10日自被告丁○○處收受甲基安非他命、愷他命，將
      之交予被告戊○○並陪同前去交易毒品之事實，於偵查及
      本院審理程序中均坦認不諱（見98年度偵字第1959號卷第
      120 頁、本院卷卷一第165 頁、同上卷卷二第243 頁），
      僅爭執究屬共同正犯或幫助犯，惟是否成立共同正犯本係
      法律上爭議，應由法院依據全部事證予以審究，是為被告
      己○○之利益起見，其既已坦認販賣毒品之構成要件，自
      應依修正後毒品危害防制條例第17條第2 項之規定減輕其
      刑，且其所犯刑之加重及減輕，依法應先加後減之。次按
      槍砲彈藥刀械管制條例第18條第4 項前段規定：「犯本條
      例之罪，於偵查或審判中自白，並供述全部槍砲、彈藥、
      刀械之來源及去向，因而查獲或因而防止重大危害治安事
      件之發生者，減輕或免除其刑。」依其犯罪形態，倘該槍
      砲、彈藥、刀械已經移轉持有，兼有來源及去向者，固應
      供述全部之來源及去向，始符合上開規定。但其犯罪行為
      ，僅有來源而無去向，或僅有去向而無來源者，祇要供述
      全部來源，或全部去向，因而查獲或因而防止重大危害治
      安事件之發生時，即符合減輕或免除其刑之規定，並非謂
      該犯罪行為，必須兼有來源及去向，始有該條項之適用（
      最高法院95年度臺上字第5130號判決意旨參照），查被告
      丙○○、甲○○於偵查及本院審理程序中均坦認渠2 人寄
      藏槍枝主要組成零件、改造槍彈之犯行，並供出寄藏之來
      源為被告戊○○，而被告戊○○亦承認將槍枝主要組成零
      件交由被告丙○○藏放，其雖矢口否認交付改造槍、彈予
      被告甲○○，惟其辯解均經指駁如前，足認被告丙○○、
      甲○○業已自白並供述槍枝主要組成零件及槍、彈之來源
      ，因而查獲之，符合槍砲彈藥刀械管制條例第18條第4項
      前段之規定，此部分均應減輕其刑，而被告甲○○所犯刑
      之加重及減輕，依法應先加後減之。至被告甲○○之辯護
      人雖稱就98年1 月5 日轉讓第一級毒品海洛因予庚○○部
      分，被告甲○○業已供出毒品來源為被告戊○○乙節（見
      本院卷卷二第272 頁），然被告甲○○自始否認曾交付海
      洛因予庚○○（見本院卷卷一第165 頁），而辯護人所指
      被告甲○○供出毒品來源之出處，經核實為被告甲○○指
      證被告戊○○於97年底至98年1 月20日轉讓甲基安非他命
      部分（見98年度偵字第4624號卷第51頁），兩者顯不相關
      ，更無從認定被告甲○○確有供出轉讓海洛因之來源；被
      告甲○○之辯護人又辯稱：被告甲○○就98年1 月15日販
      賣第二級毒品甲基安非他命予己○○部分業於偵查及審理
      中自白，並供出毒品來源為被告戊○○，更符合刑法第59
      條之酌減事由等情（見本院卷卷二第272 頁），惟被告甲○○先於警詢中稱：當天伊有交付甲基安非他命予被告己○○，並向其收取價金（見98年度偵字第4624號卷第18頁
      ），後於偵查及本院準備程序中改稱：伊有交付甲基安非
      他命予己○○，但沒有收錢（見98年度偵字第4624號卷第
      53頁、本院卷卷一第165 頁），顯見被告甲○○就販賣第
      二級毒品甲基安非他命予己○○之事實仍有明顯爭執，尚
      難認其業已自白，而與修正後毒品危害防制條例第17條第
      2 項規定不符，另被告戊○○、甲○○於98年1 月15日販
      賣毒品予己○○之犯行，業經通訊監察而查知，且被告己○○於98年3 月17日警詢中證述被告戊○○販賣毒品之犯
      行（見98年度偵字第1959號卷第97頁至第104 頁），被告
      甲○○直至98年3 月19日警詢始提及此一事實（見98年度
      偵字4624號卷第13頁至第21頁），自難認係因被告甲○○
      之供述而查獲被告戊○○，且供出毒品來源因而破獲之立
      法用意，旨在鼓勵被告供出其所製造、運輸、販賣或持有
      之毒品來源，俾追究出該毒品之前手，以澈底清除毒品氾
      濫。故所謂「供出毒品來源」係指具體供出上游之毒品來
      源，以防止毒品之蔓延而言，而被告甲○○係與被告戊○○共同販賣毒品予己○○，被告甲○○縱供出被告戊○○
      ，仍非供出渠2 人販賣予被告己○○之上游毒品來源，自
      難認屬修正後毒品危害防制條例第17條第1 項之供出毒品
      來源而查獲，再者，刑法第59條之酌量減輕其刑，必於犯
      罪之情狀，在客觀上足以引起一般同情，認為即予宣告法
      定低度刑期，猶嫌過重者，始有其適用（最高法院51年臺
      上字第899 號判例意旨可資參照），然本件甲○○販賣毒
      品犯行次數眾多，危害非小，本院審酌該等犯罪情節，尚
      難認有何足以引起一般同情或顯可憫恕之情狀，自無刑法
      第59條規定之適用，是辯護人前開所辯均無足採。
    (五)爰審酌被告戊○○、丁○○、丙○○、甲○○、己○○轉
      讓、販賣毒品之數量、次數所生之危害，嚴重戕害社會風
      氣及他人身體健康，以及被告戊○○、丙○○、甲○○所
      持槍枝主要組成零件、改造槍彈之數量非小，以及其素行
      、犯罪手段、目的、犯罪分工程度，暨犯罪後態度等一切
      情狀，分別量處如主文所示之刑，並就併科罰金部分，諭
      知易服勞役之折算標準，另就被告戊○○所涉販賣第一級
      毒品海洛因部分，依刑法第37條第1 項之規定宣告褫奪公
      權終身，且就被告丁○○、丙○○、甲○○、己○○所犯
      上開各罪部分定其應執行刑，以示懲儆。
十八、沒收部分：
    (一)扣案被告戊○○所有之第二級毒品大麻4 包（合計淨重3.
      73公克），以及第一級毒品海洛因27包（合計淨重7.09公
      克），應依毒品危害防制條例第18條第1 項前段之規定沒
      收銷燬，其中海洛因部分，被告戊○○自承係查獲前甫購
      得供己施用（見98年度偵字第1959號卷第11、12頁），是
      此部分乃於被告戊○○施用毒品部分予以宣告沒收銷燬。
      而扣案盛裝前開供販賣之大麻、海洛因所用之塑膠空袋31
      只，有防止毒品裸露、散逸及便利毒品攜帶之功能，且既
      得與毒品分別鑑秤重量，與毒品即無難以析離而無法個別
      宣告沒收之情事，且上開毒品暨包裝袋均係被告戊○○所
      有，以及扣案之分裝袋24只，業經被告戊○○坦認為其所
      有供施用毒品海洛因所殘餘之物（見98年度偵字第1959號
      卷第12頁、本院卷卷二第241 頁），均屬供犯罪所用之物
      ，雖不符毒品危害防制條例第19條第1 項之規定，仍應依
      刑法第38條第1 項第2 款之規定予以沒收。
    (二)而扣案之行動電話1 支（含門號0000000000號SIM 卡1 張
      ），為被告戊○○所有供本件轉讓、販賣毒品所用之物，
      另扣案之行動電話1支 （含門號0000000000號SIM 卡1 張
      ），則為被告丙○○所有供本件販賣第二級毒品甲基安非
      他命所用之物，業據渠等供明在卷（見98年度偵字第1959
      號卷第12頁、本院卷卷二第241 頁背面），上開物品應依
      毒品危害防制條例第19條第1 項之規定宣告沒收，且因已
      扣案，無全部或一部不能沒收之問題，故不另諭知如全部
      或一部不能沒收時應追徵其價額（最高法院96 年 度臺上
      字第755 號、第832 號判決可資參照）。又被告戊○○等
      人共同販毒部分，就上開扣案之行動電話自應連帶沒收之
      。
    (三)而被告丁○○、甲○○所持用而未扣案之行動電話2 支（
      含門號0000000000號、0000000000號SIM 卡各1 張），為
      被告丁○○、甲○○所有供本件販賣第二級、第三級毒品
      之物（見98年度偵字第4624號卷第52頁），亦應依毒品危
      害防制條例第19條第1 項之規定諭知沒收，如全部或一部
      不能沒收時，追徵其價額（最高法院99年度第5 次刑事庭
      會議決議可資參照）。又被告戊○○等人共同販毒部分，
      就上開未扣案之行動電話自應連帶沒收之，如全部或一部
      不能沒收時，連帶追徵其價額。
    (四)另被告戊○○販賣第一級、第二級、第三級毒品之所得為
      14,600元（1,000*5 ＋2,500*2 ＋500 ＋600 ＋1,500＋
      2,000 ），被告丁○○販賣第二級、第三級毒品之所得為
      9,500 元（1,000 ＋2,000 ＋2,500*2 ＋1,500 ），被告
      丙○○販賣第二級毒品之所得為4,500 元（2,000 ＋2,50
      0 ），被告甲○○販賣第二級、第三級毒品所得為3,600
      元（1,000 ＋2,000 ＋600 ），被告己○○販賣第二級、
      第三級毒品所得為4,000 元（2,500 ＋1,500 ），亦應依
      毒品危害防制條例第19條第1 項之規定諭知沒收，如全部
      或一部不能沒收時，以其財產抵償之。而共同正犯之間係
      採連帶沒收主義，於裁判時僅諭知連帶沒收，不得就全體
      共同正犯之總所得，對各該共同正犯分別重複諭知沒收（
      最高法院95年度臺上字第6051號、第6482號判決可資參照
      ），是被告戊○○、丁○○、丙○○、甲○○、己○○共
      同販毒部分，應依前開規定宣告連帶沒收，如全部或一部
      不能沒收時，以其財產連帶抵償之，又被告戊○○就98年
      1 月2 日販賣第三級毒品愷他命予綽號「蟲蟲」之成年人
      部分係與被告丁○○共同犯之，雖被告丁○○未據起訴，
      然就此部分販毒所得500 元亦應與被告丁○○宣告連帶沒
      收，併予敘明。
    (五)扣案槍枝主要組成零件之土造金屬槍管、土造金屬撞針各
      1 支，以及具殺傷力之改造手槍2 支（槍枝管制編號：00
      00000000號、0000000000號），屬違禁物，不問屬於被告
      與否，應依刑法第38條第1 項第1 款規定宣告沒收。另扣
      案原具有殺傷力之子彈18顆，雖亦屬違禁物，然於鑑定時
      已試射擊發，不具有子彈之完整結構，失去其效能，自已
      非違禁物，以及另不具殺傷力之子彈5 顆，與犯罪無關，
      又已送驗擊發用罄，均爰不諭知沒收，附此敘明。
據上論斷，應依刑事訴訟法第299 條第1 項前段、第300 條，修
正後毒品危害防制條例第4 條第2 項、第3 項、第8 條第1 項、
第3 項、第10條第1 項、第2 項、第11條第2 項、第17條第2 項
、第18條第1 項前段、第19條第1 項，修正前毒品危害防制條例
第4 條第1 項、第2 項、第3 項，藥事法第83條第1 項，槍砲彈
藥刀械管制條例第8 條第4 項、第12條第4 項、第13條第4 項、
第18條第4 項前段，刑法第11條、第2 條第1 項、第28條、第47
條第1 項、第55條、第51條第5 款、第42條第3 項前段、第37條
第1 項、第38條第1 項第1 款、第2 款，判決如主文。
本案經檢察官葉乃瑋到庭執行職務
中    華    民    國    99    年    10    月    29    日
                  刑事第三庭審判長法  官  王梅英
                                  法  官  蘇怡文
                                  法  官  劉育琳
以上正本證明與原本無異。
如不服本判決應於收受判決後10日內向本院提出上訴書狀，並應
敘述具體理由；其未敘述上訴之理由者，應於上訴期間屆滿後20
日內向本院補提理由書（均須按他造當事人之人數附繕本），切
勿逕送上級法院。
                                  書記官  朱宮瑩
中    華    民    國    99    年    10    月    29    日
附表一：
┌──┬──────────┬──────────┬───────────┬───────┐
│編號│所犯罪名            │    所處刑度        │     應沒收之物       │   備  註     │
├──┼──────────┼──────────┼───────────┼───────┤
│ 1  │戊○○轉讓第一級毒品│處有期徒刑壹年肆月。│扣案之行動電話壹支（含│98年1 月2 日轉│
│    │，累犯              │                    │門號0000000000號SIM 卡│讓海洛因予陳恆│
│    │                    │                    │壹張）。              │懋            │
├──┼──────────┼──────────┼───────────┼───────┤
│ 2  │戊○○共同轉讓第一級│處有期徒刑壹年肆月。│扣案之行動電話壹支（含│98年1 月5 日轉│
│    │毒品，累犯          │                    │門號0000000000號SIM 卡│讓海洛因予陳恆│
│    │                    │                    │壹張）與甲○○連帶沒收│懋            │
│    │                    │                    │。                    │              │
├──┼──────────┼──────────┼───────────┼───────┤
│ 3  │戊○○轉讓第一級毒品│處有期徒刑壹年肆月。│扣案之行動電話壹支（含│98年1 月10日轉│
│    │，累犯              │                    │門號0000000000號SIM 卡│讓海洛因予陳恆│
│    │                    │                    │壹張）沒收。          │懋            │
├──┼──────────┼──────────┼───────────┼───────┤
│ 4  │戊○○轉讓第一級毒品│處有期徒刑壹年肆月。│扣案之行動電話壹支（含│98年1 月19日轉│
│    │，累犯              │                    │門號0000000000號SIM 卡│讓海洛因予陳恆│
│    │                    │                    │壹張）沒收。          │懋            │
├──┼──────────┼──────────┼───────────┼───────┤
│ 5  │戊○○販賣第一級毒品│處無期徒刑。        │扣案之行動電話壹支（含│98年1 月7 日販│
│    │，累犯              │                    │門號0000000000號SIM 卡│賣海洛因予陳建│
│    │                    │                    │壹張）沒收，未扣案之販│智            │
│    │                    │                    │賣第一級毒品所得新臺幣│              │
│    │                    │                    │壹仟元沒收，如全部或一│              │
│    │                    │                    │部不能沒收時，以其財產│              │
│    │                    │                    │抵償之。              │              │
├──┼──────────┼──────────┼───────────┼───────┤
│ 6  │戊○○共同販賣第二級│處有期徒刑柒年陸月。│扣案之行動電話壹支（含│98年1 月10日販│
│    │毒品，累犯          │                    │門號0000000000號SIM 卡│賣甲基安非他命│
│    │                    │                    │壹張）與丁○○連帶沒收│予己○○      │
│    │                    │                    │，未扣案之行動電話壹支│              │
│    │                    │                    │（含門號0000000000號SI│              │
│    │                    │                    │M 卡壹張）與丁○○連帶│              │
│    │                    │                    │沒收，如全部或一部不能│              │
│    │                    │                    │沒收時，連帶追償其價額│              │
│    │                    │                    │，未扣案之販賣第二級毒│              │
│    │                    │                    │品所得新臺幣壹仟元與郭│              │
│    │                    │                    │美姬連帶沒收，如全部或│              │
│    │                    │                    │一部不能沒收時，以其財│              │
│    │                    │                    │產連帶抵償之。        │              │
├──┼──────────┼──────────┼───────────┼───────┤
│ 7  │戊○○共同販賣第二級│處有期徒刑柒年陸月。│扣案之行動電話壹支（含│98年1 月15日販│
│    │毒品，累犯          │                    │門號0000000000號SIM 卡│賣甲基安非他命│
│    │                    │                    │壹張）與甲○○連帶沒收│予己○○      │
│    │                    │                    │，未扣案之行動電話壹支│              │
│    │                    │                    │（含門號0000000000號SI│              │
│    │                    │                    │M 卡壹張）與甲○○連帶│              │
│    │                    │                    │沒收，如全部或一部不能│              │
│    │                    │                    │沒收時，連帶追償其價額│              │
│    │                    │                    │，未扣案之販賣第二級毒│              │
│    │                    │                    │品所得新臺幣壹仟元與林│              │
│    │                    │                    │文欽連帶沒收，如全部或│              │
│    │                    │                    │一部不能沒收時，以其財│              │
│    │                    │                    │產連帶抵償之。        │              │
├──┼──────────┼──────────┼───────────┼───────┤
│ 8  │戊○○共同販賣第二級│處有期徒刑柒年陸月。│扣案之行動電話貳支（含│98年1 月18日販│
│    │毒品，累犯          │                    │門號0000000000號、0917│賣甲基安非他命│
│    │                    │                    │401908號SIM 卡各壹張）│予己○○      │
│    │                    │                    │均與丁○○、丙○○、林│              │
│    │                    │                    │文欽連帶沒收，未扣案之│              │
│    │                    │                    │販賣第二級毒品所得新臺│              │
│    │                    │                    │幣貳仟元與丁○○、郭秉│              │
│    │                    │                    │志、甲○○連帶沒收，如│              │
│    │                    │                    │全部或一部不能沒收時，│              │
│    │                    │                    │以其財產連帶抵償之。  │              │
├──┼──────────┼──────────┼───────────┼───────┤
│ 9  │戊○○轉讓第一級毒品│處有期徒刑壹年貳月。│扣案之行動電話壹支（含│98年1 月19日轉│
│    │，累犯              │                    │門號0000000000號SIM 卡│讓海洛因予陳建│
│    │                    │                    │壹張）沒收。          │智            │
├──┼──────────┼──────────┼───────────┼───────┤
│ 10 │戊○○販賣第二級毒品│處有期徒刑柒年陸月。│扣案之行動電話壹支（含│98年1 月5 日販│
│    │，累犯              │                    │門號0000000000號SIM 卡│賣甲基安非他命│
│    │                    │                    │壹張）沒收，未扣案之販│予丙○○      │
│    │                    │                    │賣第二級毒品所得新臺幣│              │
│    │                    │                    │壹仟元沒收，如全部或一│              │
│    │                    │                    │部不能沒收時，以其財產│              │
│    │                    │                    │抵償之。              │              │
├──┼──────────┼──────────┼───────────┼───────┤
│ 11 │戊○○明知為禁藥，而│處有期徒刑捌月。    │無。                  │97年底至98年1 │
│    │轉讓，累犯          │                    │                      │月20日為止轉讓│
│    │                    │                    │                      │甲基安非他命予│
│    │                    │                    │                      │甲○○        │
├──┼──────────┼──────────┼───────────┼───────┤
│ 12 │戊○○明知為禁藥，而│處有期徒刑捌月。    │無。                  │97年底至98年1 │
│    │轉讓，累犯          │                    │                      │月20日為止轉讓│
│    │                    │                    │                      │甲基安非他命予│
│    │                    │                    │                      │甲○○        │
├──┼──────────┼──────────┼───────────┼───────┤
│ 13 │戊○○明知為禁藥，而│處有期徒刑捌月。    │無。                  │97年底至98年1 │
│    │轉讓，累犯          │                    │                      │月20日為止轉讓│
│    │                    │                    │                      │甲基安非他命予│
│    │                    │                    │                      │甲○○        │
├──┼──────────┼──────────┼───────────┼───────┤
│ 14 │戊○○販賣第三級毒品│處有期徒刑伍年肆月。│未扣案之販賣第三級毒品│97年12月間某日│
│    │，累犯              │                    │所得新臺幣壹仟元沒收，│販賣愷他命予陳│
│    │                    │                    │如全部或一部不能沒收時│世安          │
│    │                    │                    │，以其財產抵償之。    │              │
├──┼──────────┼──────────┼───────────┼───────┤
│ 15 │戊○○共同販賣第三級│處有期徒刑伍年肆月。│扣案之行動電話壹支（含│98年1 月2 日販│
│    │毒品，累犯          │                    │門號0000000000號SIM 卡│賣愷他命予真實│
│    │                    │                    │壹張）與丁○○連帶沒收│姓名年籍不詳綽│
│    │                    │                    │，未扣案之行動電話壹支│號「蟲蟲」之成│
│    │                    │                    │（含門號0000000000號SI│年人          │
│    │                    │                    │M 卡壹張）與丁○○連帶│              │
│    │                    │                    │沒收，如全部或一部不能│              │
│    │                    │                    │沒收時，連帶追償其價額│              │
│    │                    │                    │，未扣案之販賣第三級毒│              │
│    │                    │                    │品所得新臺幣伍佰元與郭│              │
│    │                    │                    │美姬連帶沒收，如全部或│              │
│    │                    │                    │一部不能沒收時，以其財│              │
│    │                    │                    │產連帶抵償之。        │              │
├──┼──────────┼──────────┼───────────┼───────┤
│ 16 │戊○○共同販賣第三級│處有期徒刑伍年肆月。│扣案之行動電話壹支（含│98年1 月3 日販│
│    │毒品，累犯          │                    │門號0000000000號SIM 卡│賣愷他命予真實│
│    │                    │                    │壹張）與甲○○連帶沒收│姓名年籍不詳綽│
│    │                    │                    │，未扣案之行動電話壹支│號「蟲蟲」之成│
│    │                    │                    │（含門號0000000000號SI│年人          │
│    │                    │                    │M 卡壹張）與甲○○連帶│              │
│    │                    │                    │沒收，如全部或一部不能│              │
│    │                    │                    │沒收時，連帶追償其價額│              │
│    │                    │                    │，未扣案之販賣第三級毒│              │
│    │                    │                    │品所得新臺幣陸佰元與林│              │
│    │                    │                    │文欽連帶沒收，如全部或│              │
│    │                    │                    │一部不能沒收時，以其財│              │
│    │                    │                    │產連帶抵償之。        │              │
├──┼──────────┼──────────┼───────────┼───────┤
│ 17 │戊○○共同販賣第二級│處有期徒刑柒年陸月。│扣案之行動電話貳支（含│98年1 月10日販│
│    │毒品，累犯          │                    │門號0000000000號、0917│賣甲基安非他命│
│    │                    │                    │401908號SIM 卡各壹張）│予真實姓名年籍│
│    │                    │                    │均與丁○○、丙○○連帶│不詳綽號「志豪│
│    │                    │                    │沒收，未扣案之販賣第二│」之成年人    │
│    │                    │                    │級毒品所得新臺幣貳仟伍│              │
│    │                    │                    │佰元與丁○○、丙○○連│              │
│    │                    │                    │帶沒收，如全部或一部不│              │
│    │                    │                    │能沒收時，以其財產連帶│              │
│    │                    │                    │抵償之。              │              │
├──┼──────────┼──────────┼───────────┼───────┤
│ 18 │戊○○共同販賣第二級│處有期徒刑柒年陸月。│扣案之行動電話壹支（含│98年1 月10日販│
│    │毒品，累犯          │                    │門號0000000000號SIM 卡│賣甲基安非他命│
│    │                    │                    │壹張）均與丁○○、陳建│予位於臺北縣樹│
│    │                    │                    │智連帶沒收，未扣案之行│林市之真實姓名│
│    │                    │                    │動電話壹支（含門號0936│年籍不詳之成年│
│    │                    │                    │432106號SIM 卡壹張）與│女子          │
│    │                    │                    │丁○○、己○○連帶沒收│              │
│    │                    │                    │，如全部或一部不能沒收│              │
│    │                    │                    │時，連帶追償其價額，未│              │
│    │                    │                    │扣案之販賣第二級毒品所│              │
│    │                    │                    │得新臺幣貳仟伍佰元與郭│              │
│    │                    │                    │美姬、己○○連帶沒收，│              │
│    │                    │                    │如全部或一部不能沒收時│              │
│    │                    │                    │，以其財產連帶抵償之。│              │
├──┼──────────┼──────────┼───────────┼───────┤
│ 19 │戊○○共同販賣第三級│處有期徒刑伍年肆月。│扣案之行動電話壹支（含│98年1 月10日販│
│    │毒品，累犯          │                    │門號0000000000號SIM 卡│賣愷他命予位於│
│    │                    │                    │壹張）均與丁○○、陳建│臺北縣蘆洲市之│
│    │                    │                    │智連帶沒收，未扣案之行│真實姓名年籍不│
│    │                    │                    │動電話壹支（含門號0936│詳之成年女子  │
│    │                    │                    │432106號SIM 卡壹張）與│              │
│    │                    │                    │丁○○、己○○連帶沒收│              │
│    │                    │                    │，如全部或一部不能沒收│              │
│    │                    │                    │時，連帶追償其價額，未│              │
│    │                    │                    │扣案之販賣第三級毒品所│              │
│    │                    │                    │得新臺幣壹仟伍佰元與郭│              │
│    │                    │                    │美姬、己○○連帶沒收，│              │
│    │                    │                    │如全部或一部不能沒收時│              │
│    │                    │                    │，以其財產連帶抵償之。│              │
├──┼──────────┼──────────┼───────────┼───────┤
│ 20 │戊○○未經許可，持有│處有期徒刑肆年，併科│無。                  │自不詳時地持有│
│    │可發射子彈具有殺傷力│新臺幣拾萬元，罰金如│                      │具殺傷力之槍彈│
│    │之改造手槍，累犯    │易服勞役，以新臺幣壹│                      │、槍枝主要組成│
│    │                    │仟元折算壹日。      │                      │零件          │
├──┼──────────┼──────────┼───────────┼───────┤
│ 21 │戊○○施用第一級毒品│處有期徒刑壹年。    │扣案之第一級毒品海洛因│98年1 月20日施│
│    │，累犯              │                    │貳拾柒包（淨重共計柒點│用海洛因、甲基│
│    │                    │                    │零玖公克）沒收銷燬，包│安非他命      │
│    │                    │                    │裝該海洛因之塑膠空袋貳│              │
│    │                    │                    │拾柒只、分裝袋貳拾肆只│              │
│    │                    │                    │均沒收。              │              │
├──┼──────────┼──────────┼───────────┼───────┤
│ 22 │戊○○持有第二級毒品│處有期徒刑捌月。    │扣案之第二級毒品大麻肆│98年1 月20日持│
│    │，累犯              │                    │包（淨重共計參點柒參公│有大麻        │
│    │                    │                    │克）沒收銷燬，包裝該大│              │
│    │                    │                    │麻之塑膠空袋肆只沒收。│              │
└──┴──────────┴──────────┴───────────┴───────┘
附表二：
┌──┬──────────┬──────────┬───────────┬───────┐
│編號│所犯罪名            │    所處刑度        │     應沒收之物       │   備  註     │
├──┼──────────┼──────────┼───────────┼───────┤
│ 1  │丁○○共同販賣第二級│處有期徒刑柒年肆月。│扣案之行動電話壹支（含│98年1 月10日販│
│    │毒品                │                    │門號0000000000號SIM 卡│賣甲基安非他命│
│    │                    │                    │壹張）與戊○○連帶沒收│予己○○      │
│    │                    │                    │，未扣案之行動電話壹支│              │
│    │                    │                    │（含門號0000000000號SI│              │
│    │                    │                    │M 卡壹張）與戊○○連帶│              │
│    │                    │                    │沒收，如全部或一部不能│              │
│    │                    │                    │沒收時，連帶追償其價額│              │
│    │                    │                    │，未扣案之販賣第二級毒│              │
│    │                    │                    │品所得新臺幣壹仟元與陳│              │
│    │                    │                    │世賢連帶沒收，如全部或│              │
│    │                    │                    │一部不能沒收時，以其財│              │
│    │                    │                    │產連帶抵償之。        │              │
├──┼──────────┼──────────┼───────────┼───────┤
│ 2  │丁○○共同販賣第二級│處有期徒刑柒年肆月。│扣案之行動電話貳支（含│98年1 月18日販│
│    │毒品                │                    │門號0000000000號、0917│賣甲基安非他命│
│    │                    │                    │401908號SIM 卡各壹張）│予己○○      │
│    │                    │                    │均與戊○○、丙○○、林│              │
│    │                    │                    │文欽連帶沒收，未扣案之│              │
│    │                    │                    │販賣第二級毒品所得新臺│              │
│    │                    │                    │幣貳仟元與戊○○、郭秉│              │
│    │                    │                    │志、甲○○連帶沒收，如│              │
│    │                    │                    │全部或一部不能沒收時，│              │
│    │                    │                    │以其財產連帶抵償之。  │              │
├──┼──────────┼──────────┼───────────┼───────┤
│ 3  │丁○○轉讓第三級毒品│處有期徒刑陸月。    │無。                  │97年底某日轉讓│
│    │                    │                    │                      │愷他命予甲○○│
│    │                    │                    │                      │              │
├──┼──────────┼──────────┼───────────┼───────┤
│ 4  │丁○○轉讓第三級毒品│處有期徒刑陸月。    │無。                  │98年初某日轉讓│
│    │                    │                    │                      │愷他命予甲○○│
│    │                    │                    │                      │              │
├──┼──────────┼──────────┼───────────┼───────┤
│ 5  │丁○○共同販賣第二級│處有期徒刑柒年肆月。│扣案之行動電話貳支（含│98年1 月10日販│
│    │毒品                │                    │門號0000000000號、0917│賣甲基安非他命│
│    │                    │                    │401908號SIM 卡各壹張）│予真實姓名年籍│
│    │                    │                    │均與戊○○、丙○○連帶│不詳綽號「志豪│
│    │                    │                    │沒收，未扣案之販賣第二│」之成年人    │
│    │                    │                    │級毒品所得新臺幣貳仟伍│              │
│    │                    │                    │佰元與戊○○、丙○○連│              │
│    │                    │                    │帶沒收，如全部或一部不│              │
│    │                    │                    │能沒收時，以其財產連帶│              │
│    │                    │                    │抵償之。              │              │
├──┼──────────┼──────────┼───────────┼───────┤
│ 6  │丁○○共同販賣第二級│處有期徒刑柒年肆月。│扣案之行動電話壹支（含│98年1 月10日販│
│    │毒品                │                    │門號0000000000號SIM 卡│賣甲基安非他命│
│    │                    │                    │壹張）與戊○○、己○○│予位於臺北縣樹│
│    │                    │                    │連帶沒收，未扣案之行動│林市之真實姓名│
│    │                    │                    │電話壹支（含門號093643│年籍不詳之成年│
│    │                    │                    │2106號SIM 卡壹張）與陳│女子          │
│    │                    │                    │世賢、己○○連帶沒收，│              │
│    │                    │                    │如全部或一部不能沒收時│              │
│    │                    │                    │，連帶追償其價額，未扣│              │
│    │                    │                    │案之販賣第二級毒品所得│              │
│    │                    │                    │新臺幣貳仟伍佰元與陳世│              │
│    │                    │                    │賢、己○○連帶沒收，如│              │
│    │                    │                    │全部或一部不能沒收時，│              │
│    │                    │                    │以其財產連帶抵償之。  │              │
├──┼──────────┼──────────┼───────────┼───────┤
│ 7  │丁○○共同販賣第三級│處有期徒刑伍年肆月。│扣案之行動電話壹支（含│98年1 月10日販│
│    │毒品                │                    │門號0000000000號SIM 卡│賣愷他命予位於│
│    │                    │                    │壹張）與丁○○、己○○│臺北縣蘆洲市之│
│    │                    │                    │連帶沒收，未扣案之行動│真實姓名年籍不│
│    │                    │                    │電話壹支（含門號093643│詳之成年女子  │
│    │                    │                    │2106號SIM 卡壹張）與郭│              │
│    │                    │                    │美姬、己○○連帶沒收，│              │
│    │                    │                    │如全部或一部不能沒收時│              │
│    │                    │                    │，連帶追償其價額，未扣│              │
│    │                    │                    │案之販賣第三級毒品所得│              │
│    │                    │                    │新臺幣壹仟伍佰元與郭美│              │
│    │                    │                    │姬、己○○連帶沒收，如│              │
│    │                    │                    │全部或一部不能沒收時，│              │
│    │                    │                    │以其財產連帶抵償之。  │              │
└──┴──────────┴──────────┴───────────┴───────┘
附表三：
┌──┬──────────┬──────────┬───────────┬───────┐
│編號│所犯罪名            │    所處刑度        │     應沒收之物       │   備  註     │
├──┼──────────┼──────────┼───────────┼───────┤
│ 1  │丙○○共同販賣第二級│處有期徒刑柒年貳月。│扣案之行動電話貳支（含│98年1 月18日販│
│    │毒品                │                    │門號0000000000號、0917│賣甲基安非他命│
│    │                    │                    │401908號SIM 卡各壹張）│予己○○      │
│    │                    │                    │均與戊○○、丁○○、林│              │
│    │                    │                    │文欽連帶沒收，未扣案之│              │
│    │                    │                    │販賣第二級毒品所得新臺│              │
│    │                    │                    │幣貳仟元與戊○○、郭美│              │
│    │                    │                    │姬、甲○○連帶沒收，如│              │
│    │                    │                    │全部或一部不能沒收時，│              │
│    │                    │                    │以其財產連帶抵償之。  │              │
├──┼──────────┼──────────┼───────────┼───────┤
│ 2  │丙○○共同販賣第二級│處有期徒刑柒年貳月。│扣案之行動電話貳支（含│98年1 月10日販│
│    │毒品                │                    │門號0000000000號、0917│賣甲基安非他命│
│    │                    │                    │401908號SIM 卡各壹張）│予真實姓名年籍│
│    │                    │                    │均與戊○○、丁○○連帶│不詳綽號「志豪│
│    │                    │                    │沒收，未扣案之販賣第二│」之成年人    │
│    │                    │                    │級毒品所得新臺幣貳仟伍│              │
│    │                    │                    │佰元與戊○○、丁○○連│              │
│    │                    │                    │帶沒收，如全部或一部不│              │
│    │                    │                    │能沒收時，以其財產連帶│              │
│    │                    │                    │抵償之。              │              │
├──┼──────────┼──────────┼───────────┼───────┤
│ 3  │丙○○未經許可，持有│處有期徒刑陸月，併科│無。                  │自不詳時地持有│
│    │具殺傷力之子彈      │新臺幣貳萬元，罰金如│                      │具殺傷力之子彈│
│    │                    │易服勞役，以新臺幣壹│                      │              │
│    │                    │仟元折算壹日。      │                      │              │
├──┼──────────┼──────────┼───────────┼───────┤
│ 4  │丙○○未經許可，寄藏│處有期徒刑捌月，併科│扣案之土造金屬槍管壹支│98年初某日自陳│
│    │槍枝主要組成零件    │新臺幣伍萬元，罰金如│、土造金屬撞針壹支均沒│世賢處寄藏槍枝│
│    │                    │易服勞役，以新臺幣壹│收。                  │主要組成零件  │
│    │                    │仟元折算壹日。      │                      │              │
└──┴──────────┴──────────┴───────────┴───────┘
附表四：
┌──┬──────────┬──────────┬───────────┬───────┐
│編號│所犯罪名            │    所處刑度        │     應沒收之物       │   備  註     │
├──┼──────────┼──────────┼───────────┼───────┤
│ 1  │甲○○共同轉讓第一級│處有期徒刑壹年貳月。│扣案之行動電話壹支（含│98年1 月5 日轉│
│    │毒品，累犯          │                    │門號0000000000號SIM 卡│讓海洛因予陳恆│
│    │                    │                    │壹張）與戊○○連帶沒收│懋            │
│    │                    │                    │。                    │              │
├──┼──────────┼──────────┼───────────┼───────┤
│ 2  │甲○○共同販賣第二級│處有期徒刑柒年肆月。│扣案之行動電話壹支（含│98年1 月15日販│
│    │毒品，累犯          │                    │門號0000000000號SIM 卡│賣甲基安非他命│
│    │                    │                    │壹張）與戊○○連帶沒收│予己○○      │
│    │                    │                    │，未扣案之行動電話壹支│              │
│    │                    │                    │（含門號0000000000號SI│              │
│    │                    │                    │M 卡壹張）與戊○○連帶│              │
│    │                    │                    │沒收，如全部或一部不能│              │
│    │                    │                    │沒收時，連帶追償其價額│              │
│    │                    │                    │，未扣案之販賣第二級毒│              │
│    │                    │                    │品所得新臺幣壹仟元與陳│              │
│    │                    │                    │世賢連帶沒收，如全部或│              │
│    │                    │                    │一部不能沒收時，以其財│              │
│    │                    │                    │產連帶抵償之。        │              │
├──┼──────────┼──────────┼───────────┼───────┤
│ 3  │甲○○共同販賣第二級│處有期徒刑柒年肆月。│扣案之行動電話貳支（含│98年1 月18日販│
│    │毒品，累犯          │                    │門號0000000000號、0917│賣甲基安非他命│
│    │                    │                    │401908號SIM 卡各壹張）│予己○○      │
│    │                    │                    │均與戊○○、丁○○、郭│              │
│    │                    │                    │秉志連帶沒收，未扣案之│              │
│    │                    │                    │販賣第二級毒品所得新臺│              │
│    │                    │                    │幣貳仟元與戊○○、郭美│              │
│    │                    │                    │姬、丙○○連帶沒收，如│              │
│    │                    │                    │全部或一部不能沒收時，│              │
│    │                    │                    │以其財產連帶抵償之。  │              │
├──┼──────────┼──────────┼───────────┼───────┤
│ 4  │甲○○共同販賣第三級│處有期徒刑伍年肆月。│扣案之行動電話壹支（含│98年1 月3 日販│
│    │毒品，累犯          │                    │門號0000000000號SIM 卡│賣愷他命予真實│
│    │                    │                    │壹張）與戊○○連帶沒收│姓名年籍不詳綽│
│    │                    │                    │，未扣案之行動電話壹支│號「蟲蟲」之成│
│    │                    │                    │（含門號0000000000號SI│年人          │
│    │                    │                    │M 卡壹張）與戊○○連帶│              │
│    │                    │                    │沒收，如全部或一部不能│              │
│    │                    │                    │沒收時，連帶追償其價額│              │
│    │                    │                    │，未扣案之販賣第三級毒│              │
│    │                    │                    │品所得新臺幣陸佰元與陳│              │
│    │                    │                    │世賢連帶沒收，如全部或│              │
│    │                    │                    │一部不能沒收時，以其財│              │
│    │                    │                    │產連帶抵償之。        │              │
├──┼──────────┼──────────┼───────────┼───────┤
│ 5  │甲○○未經許可，寄藏│處有期徒刑參年陸月，│扣案之仿FN廠一九一○型│98年1 月20日前│
│    │可發射子彈具有殺傷力│併科新臺幣陸萬元，罰│、仿WALTHR廠PPK/S 型半│一週某日自陳世│
│    │之改造手槍，累犯    │金如易服勞役，以新臺│自動之具殺傷力改造手槍│賢處寄藏具殺傷│
│    │                    │幣壹仟元折算壹日    │貳支（槍枝管制編號一一│力之槍、彈    │
│    │                    │                    │00000000號、一│              │
│    │                    │                    │000000000號）│              │
│    │                    │                    │均沒收。              │              │
├──┼──────────┼──────────┼───────────┼───────┤
│ 6  │甲○○施用第一級毒品│處有期徒刑捌月。    │無。                  │98年3 月18日採│
│    │，累犯              │                    │                      │尿前120 小時內│
│    │                    │                    │                      │施用海洛因    │
├──┼──────────┼──────────┼───────────┼───────┤
│ 7  │甲○○施用第二級毒品│處有期徒刑肆月。    │無。                  │98年3 月16日施│
│    │，累犯              │                    │                      │用甲基安非他命│
└──┴──────────┴──────────┴───────────┴───────┘
附表五：
┌──┬──────────┬──────────┬───────────┬───────┐
│編號│所犯罪名            │    所處刑度        │     應沒收之物       │   備  註     │
├──┼──────────┼──────────┼───────────┼───────┤
│ 1  │己○○共同販賣第二級│處有期徒刑肆年。    │扣案之行動電話壹支（含│98年1 月10日販│
│    │毒品，累犯          │                    │門號0000000000號SIM 卡│賣甲基安非他命│
│    │                    │                    │壹張）與丁○○、戊○○│予位於臺北縣樹│
│    │                    │                    │連帶沒收，未扣案之行動│林市之真實姓名│
│    │                    │                    │電話壹支（含門號093643│年籍不詳之成年│
│    │                    │                    │2106號SIM 卡壹張）與郭│女子          │
│    │                    │                    │美姬、戊○○連帶沒收，│              │
│    │                    │                    │如全部或一部不能沒收時│              │
│    │                    │                    │，連帶追償其價額，未扣│              │
│    │                    │                    │案之販賣第二級毒品所得│              │
│    │                    │                    │新臺幣貳仟伍佰元與郭美│              │
│    │                    │                    │姬、戊○○連帶沒收，如│              │
│    │                    │                    │全部或一部不能沒收時，│              │
│    │                    │                    │以其財產連帶抵償之。  │              │
├──┼──────────┼──────────┼───────────┼───────┤
│ 2  │己○○共同販賣第三級│處有期徒刑參年。    │扣案之行動電話壹支（含│98年1 月10日販│
│    │毒品，累犯          │                    │門號0000000000號SIM 卡│賣愷他命予位於│
│    │                    │                    │壹張）與丁○○、戊○○│臺北縣蘆洲市之│
│    │                    │                    │連帶沒收，未扣案之行動│真實姓名年籍不│
│    │                    │                    │電話壹支（含門號093643│詳之成年女子  │
│    │                    │                    │2106號SIM 卡壹張）與郭│              │
│    │                    │                    │美姬、戊○○連帶沒收，│              │
│    │                    │                    │如全部或一部不能沒收時│              │
│    │                    │                    │，連帶追償其價額，未扣│              │
│    │                    │                    │案之販賣第三級毒品所得│              │
│    │                    │                    │新臺幣壹仟伍佰元與郭美│              │
│    │                    │                    │姬、戊○○連帶沒收，如│              │
│    │                    │                    │全部或一部不能沒收時，│              │
│    │                    │                    │以其財產連帶抵償之。  │              │
└──┴──────────┴──────────┴───────────┴───────┘
所犯法條：
修正後毒品危害防制條例第4條第2項、第3項
製造、運輸、販賣第二級毒品者，處無期徒刑或七年以上有期徒
刑，得併科新臺幣一千萬元以下罰金。
製造、運輸、販賣第三級毒品者，處五年以上有期徒刑，得併科
新臺幣七百萬元以下罰金。
修正前毒品危害防制條例第4條第1、2、3項
製造、運輸、販賣第一級毒品者，處死刑或無期徒刑；處無期徒
刑者，得併科新臺幣一千萬元以下罰金。
製造、運輸、販賣第二級毒品者，處無期徒刑或七年以上有期徒
刑，得併科新臺幣七百萬元以下罰金。
製造、運輸、販賣第三級毒品者，處五年以上有期徒刑，得併科
新臺幣五百萬元以下罰金。
毒品危害防制條例第8條第1項、第3項
轉讓第一級毒品者，處一年以上七年以下有期徒刑，得併科新臺
幣一百萬元以下罰金。
轉讓第三級毒品者，處三年以下有期徒刑，得併科新臺幣三十萬
元以下罰金。
毒品危害防制條例第10條
施用第一級毒品者，處六月以上五年以下有期徒刑。
施用第二級毒品者，處三年以下有期徒刑。
毒品危害防制條例第11條第2項
持有第二級毒品者，處二年以下有期徒刑、拘役或新臺幣三萬元
以下罰金。
藥事法第83條第1項
明知為偽藥或禁藥，而販賣、供應、調劑、運送、寄藏、牙保、
轉讓或意圖販賣而陳列者，處七年以下有期徒刑，得併科新臺幣
五百萬元以下罰金。
槍砲彈藥刀械管制條例第8條第4項
未經許可，持有、寄藏或意圖販賣而陳列第一項所列槍枝者，處
三年以上十年以下有期徒刑，併科新臺幣七百萬元以下罰金。
槍砲彈藥刀械管制條例第12條第4項
未經許可，持有、寄藏或意圖販賣而陳列子彈者，處五年以下有
期徒刑，併科新台幣三百萬元以下罰金。
槍砲彈藥刀械管制條例第13條第4項
未經許可，持有、寄藏或意圖販賣而陳列第一項所列零件者，處
六月以上五年以下有期徒刑，併科新台幣三百萬元以下罰金。

司法院資訊處製作；財團法人民間司法改革基金會備份。
